---
title: "Prevendo Receita Futura: Análise de Séries Temporais de Varejo Online"
author: "Wesley Barbosa, Pedro Kauan"
date: "`r Sys.Date()`"
output:
  html_document:
    toc: true
    toc_float: true
    theme: flatly
    highlight: tango
    number_sections: true
---
```{r setup, include=FALSE}
knitr::opts_chunk$set(
  echo    = TRUE,
  warning = FALSE,
  message = FALSE,
  fig.width  = 12,
  fig.height = 5
)
```


# Instalação e Carregamento de Pacotes

```{r pacotes}
library(tidyverse)
library(zoo)
library(tseries)
library(forecast)
library(ggplot2)
```

---

# Descrição dos Dados
```{r leitura}
setwd("/home/wesley/Work/engine/ENIAC_2026/src")

data <- read_csv("data/cleaned_online_retail_II.csv")
dim(data)
```
```{r estrutura}
str(data)
```
```{r primeiras_linhas}
head(data)
```
```{r}
data$Date <- as.Date(data$Date, format = "%Y-%m-%d")
data$`CustomerID` <- factor(data$`CustomerID`)
```
---

# Análise Exploratória dos Dados (EDA)

## Top 20 Produtos por Faturamento Total

```{r}
dd <- data %>%
  group_by(Description) %>%
  summarise(TPrice = sum(Revenue)) %>%
  arrange(desc(TPrice)) %>%
  head(10)

dd$Description <- factor(dd$Description,
                          levels = dd$Description[order(dd$TPrice, decreasing = TRUE)])

options(scipen = 999)

format_suffix <- function(x) {
  dplyr::case_when(
    x >= 1e9  ~ paste0(round(x / 1e9, 1), "B"),
    x >= 1e6  ~ paste0(round(x / 1e6, 1), "M"),
    x >= 1e3  ~ paste0(round(x / 1e3, 1), "K"),
    TRUE      ~ as.character(round(x, 1))
  )
}

top_produtos <- dd %>%
  ggplot(aes(x = Description, y = TPrice)) +
  geom_segment(aes(xend = Description, yend = 0), color = "gray50") +
  geom_point(size = 4, color = "blue") +
  geom_text(aes(label = format_suffix(TPrice)), hjust = -0.3, size = 8) +
  xlab("Produto") + ylab("Faturamento Total (£)") +
  scale_y_continuous(
    limits = c(0, 500000),
    labels = format_suffix
  ) +
  coord_flip() +
  theme_minimal() +
  theme(
    plot.title  = element_text(hjust = 0.5, face = "bold", size = 20),
    axis.title  = element_text(size = 28),
    axis.title.x = element_text(hjust = 1.1),
    axis.text   = element_text(size = 14),
    axis.text.x = element_text(angle = 45, hjust = 1)
  )


ggsave(
  filename = "figuras/top_20_produtos_receita.pdf",
  plot = top_produtos,
  width  = 6,
  height = 5,
  device = cairo_pdf
)
```

## Top 20 Clientes por Valor Total de Compras

```{r}
dcd <- data %>%
  group_by(`CustomerID`) %>%
  na.omit() %>%
  summarise(TPrice = sum(Revenue)) %>%
  arrange(desc(TPrice)) %>%
  head(10)

dcd$`CustomerID` <- factor(dcd$`CustomerID`,
                             levels = dcd$`CustomerID`[order(dcd$TPrice, decreasing = TRUE)])

format_suffix <- function(x) {
  dplyr::case_when(
    x >= 1e9  ~ paste0(round(x / 1e9, 1), "B"),
    x >= 1e6  ~ paste0(round(x / 1e6, 1), "M"),
    x >= 1e3  ~ paste0(round(x / 1e3, 1), "K"),
    TRUE      ~ as.character(round(x, 1))
  )
}

top_clientes <- dcd %>%
  ggplot(aes(x = `CustomerID`, y = TPrice)) +
  geom_segment(aes(xend = `CustomerID`, yend = 0), color = "gray50") +
  geom_point(size = 4, color = "blue") +
  geom_text(aes(label = format_suffix(TPrice)), hjust = -0.3, size = 8) +
  xlab("ID do Cliente") + ylab("Faturamento Total (£)") +
  scale_y_continuous(
    limits = c(0, 800000),
    labels = format_suffix
  ) +
  coord_flip() +
  theme_minimal() +
  theme(
    plot.title   = element_text(hjust = 0.5, face = "bold", size = 20),
    axis.title   = element_text(size = 28),
    axis.title.x = element_text(hjust = 0.5),
    axis.text    = element_text(size = 20),
    axis.text.x  = element_text(hjust = 1)
  )

ggsave(
  filename = "figuras/top_20_clientes_valor.pdf",
  plot = top_clientes,
  width  = 6,
  height = 5,
  device = cairo_pdf
)
```
## Top 20 Países por Faturamento Total
```{r}
dco <- data %>%
  group_by(Country) %>%
  summarise(TPrice = sum(Revenue)) %>%
  arrange(desc(TPrice)) %>%
  head(10)

dco$Country <- factor(dco$Country,
                       levels = dco$Country[order(dco$TPrice, decreasing = TRUE)])

format_suffix <- function(x) {
  dplyr::case_when(
    x >= 1e9  ~ paste0(round(x / 1e9, 1), "B"),
    x >= 1e6  ~ paste0(round(x / 1e6, 1), "M"),
    x >= 1e3  ~ paste0(round(x / 1e3, 1), "K"),
    TRUE      ~ as.character(round(x, 1))
  )
}

top_paises <- dco %>%
  ggplot(aes(x = Country, y = TPrice)) +
  geom_segment(aes(xend = Country, yend = 0), color = "gray50") +
  geom_point(size = 4, color = "blue") +
  geom_text(aes(label = format_suffix(TPrice)), hjust = -0.25, size = 8) +
  xlab("País") + ylab("Faturamento Total (£)") +
  scale_y_continuous(
    limits = c(0, max(dco$TPrice) * 1.2),
    labels = format_suffix
  ) +
  coord_flip() +
  theme_minimal() +
  theme(
    plot.title   = element_text(hjust = 0.5, face = "bold", size = 20),
    axis.title   = element_text(size = 28),
    axis.title.x = element_text(hjust = 0.5),
    axis.text    = element_text(size = 20),
    axis.text.x  = element_text(hjust = 0.5)
  )

ggsave(
  filename = "figuras/top_20_paises_receita.pdf",
  plot = top_paises,
  width  = 7,
  height = 5,
  device = cairo_pdf
)
```

---

# Filtragem dos Dados

## Top Produto: REGENCY CAKESTAND 3 TIER

```{r filtro_produto}
ddf <- data %>%
  filter(Description == "REGENCY CAKESTAND 3 TIER") %>%
  group_by(Date) %>%
  summarise(Dtprice = sum(Revenue))

x <- as.numeric(max(ddf$Date) - min(ddf$Date))

ddf <- ddf %>%
  complete(Date = seq.Date(min(Date), max(Date), by = "day")) %>%
  mutate(Id = c(1:(x + 1))) %>%
  fill(Id) %>%
  mutate(Dtprice = na.approx(Dtprice, na.rm = FALSE))

produto <- ddf %>%
  ggplot(aes(x = Date, y = Dtprice)) +
  geom_line(color = "black", linewidth = 0.6) +
  # labs(title = "Receita: REGENCY CAKESTAND 3 TIER") +
  xlab("Data") + ylab("Faturamento Total (£)") +
  theme_minimal() +
  theme(plot.title = element_text(face = "bold"))

ggsave(
  filename = "figuras/produto.pdf",
  plot = produto,
  width  = 6,
  height = 5,
  device = cairo_pdf
)
```

## Top Cliente: ID 114393

```{r filtro_cliente}
dcdf <- data %>%
  filter(`CustomerID` == "14911") %>%
  group_by(Date) %>%
  summarise(DCprice = sum(Revenue))

x <- as.numeric(max(dcdf$Date) - min(dcdf$Date))

dcdf <- dcdf %>%
  complete(Date = seq.Date(min(Date), max(Date), by = "day")) %>%
  mutate(Id = c(1:(x + 1))) %>%
  fill(Id) %>%
  mutate(DCprice = na.approx(DCprice, na.rm = FALSE))

cliente <- dcdf %>%
  ggplot(aes(x = Date, y = DCprice)) +
  geom_line(color = "black", linewidth = 0.6) +
  # labs(title = "Receita: Cliente ID 14911") +
  xlab("Data") + ylab("Faturamento Total (£)") +
  theme_minimal() +
  theme(plot.title = element_text(face = "bold"))

ggsave(
  filename = "figuras/cliente.pdf",
  plot = cliente,
  width  = 6,
  height = 5,
  device = cairo_pdf
)
```

## Top País: United Kingdom

```{r filtro_pais}
dcf <- data %>%
  filter(Country == "United Kingdom") %>%
  group_by(Date) %>%
  summarise(Dprice = sum(Revenue))

x <- as.numeric(max(dcf$Date) - min(dcf$Date))

dcf <- dcf %>%
  complete(Date = seq.Date(min(Date), max(Date), by = "day")) %>%
  mutate(Id = c(1:(x + 1))) %>%
  fill(Id) %>%
  mutate(Dprice = na.approx(Dprice, na.rm = FALSE))

pais <- dcf %>%
  ggplot(aes(x = Date, y = Dprice)) +
  geom_line(color = "black", linewidth = 0.6) +
  # labs(title = "Receita: United Kingdom") +
  xlab("Data") + ylab("Faturamento Total (£)") +
  theme_minimal() +
  theme(plot.title = element_text(face = "bold"))

ggsave(
  filename = "figuras/pais.pdf",
  plot = pais,
  width  = 6,
  height = 5,
  device = cairo_pdf
)
```
```{r}
library(forecast)
library(ggplot2)
library(zoo)
library(tidyr)
library(dplyr)

# ── Funções compartilhadas ─────────────────────────────────────────────────────

formatar_stl <- function(stl_obj, datas,
                         cores = c(
                           "Dados"        = "black",
                           "Sazonalidade" = "black",
                           "Tendência"    = "black",
                           "Resíduo"      = "black"
                         )) {

  comp <- stl_obj$time.series  # colunas: seasonal, trend, remainder

  df <- data.frame(
    Data         = datas,
    Dados        = as.numeric(comp[,"seasonal"] + comp[,"trend"] + comp[,"remainder"]),
    Sazonalidade = as.numeric(comp[,"seasonal"]),
    Tendência    = as.numeric(comp[,"trend"]),
    Resíduo      = as.numeric(comp[,"remainder"])
  )

  df_long <- pivot_longer(df, -Data, names_to = "Componente", values_to = "Valor")

  df_long$Componente <- factor(
    df_long$Componente,
    levels = c("Dados", "Sazonalidade", "Tendência", "Resíduo")
  )

  date_breaks <- seq(min(datas), max(datas), by = "3 months")

  ggplot(df_long, aes(x = Data, y = Valor, colour = Componente)) +
    geom_line(linewidth = 0.5) +
    facet_wrap(~ Componente, ncol = 1, scales = "free_y") +
    scale_colour_manual(values = cores) +
    scale_x_date(
      breaks = date_breaks,
      labels = format(date_breaks, "%b %Y")
    ) +
    labs(x = "Data", y = "Faturamento Total (£)") +
    # theme_minimal() +
    theme(
      legend.position = "none",
      axis.text.x     = element_text(angle = 45, hjust = 1),
      axis.text = element_text(size = 12),
      axis.title = element_text(size = 28),
      strip.text = element_text(size = 28)
    )
}

# ── Produto ────────────────────────────────────────────────────────────────────

ddf <- data %>%
  filter(Description == "REGENCY CAKESTAND 3 TIER") %>%
  group_by(Date) %>%
  summarise(Dtprice = sum(Revenue))

stl_produto <- stl(
  ts(ddf$Dtprice, frequency = 7),
  s.window = "periodic",
  robust   = TRUE
)

stl_plot_produto <- formatar_stl(stl_produto, ddf$Date)

ggsave(
  filename = "figuras/produto_stl.pdf",
  plot     = stl_plot_produto,
  width    = 7,
  height   = 7,
  device   = cairo_pdf
)

# ── Cliente ────────────────────────────────────────────────────────────────────

dcdf <- data %>%
  filter(CustomerID == "14911") %>%
  group_by(Date) %>%
  summarise(DCprice = sum(Revenue))

x <- as.numeric(max(dcdf$Date) - min(dcdf$Date))

dcdf <- dcdf %>%
  complete(Date = seq.Date(min(Date), max(Date), by = "day")) %>%
  mutate(Id = c(1:(x + 1))) %>%
  fill(Id) %>%
  mutate(DCprice = na.approx(DCprice, na.rm = FALSE))

stl_cliente <- stl(
  ts(dcdf$DCprice, frequency = 7),
  s.window = "periodic",
  robust   = TRUE
)

stl_plot_cliente <- formatar_stl(stl_cliente, dcdf$Date)

ggsave(
  filename = "figuras/cliente_stl.pdf",
  plot     = stl_plot_cliente,
  width    = 7,
  height   = 7,
  device   = cairo_pdf
)

# ── País ───────────────────────────────────────────────────────────────────────

dcf <- data %>%
  filter(Country == "United Kingdom") %>%
  group_by(Date) %>%
  summarise(Dprice = sum(Revenue))

x <- as.numeric(max(dcf$Date) - min(dcf$Date))

dcf <- dcf %>%
  complete(Date = seq.Date(min(Date), max(Date), by = "day")) %>%
  mutate(Id = c(1:(x + 1))) %>%
  fill(Id) %>%
  mutate(Dprice = na.approx(Dprice, na.rm = FALSE))

stl_pais <- stl(
  ts(dcf$Dprice, frequency = 7),
  s.window = "periodic",
  robust   = TRUE
)

stl_plot_pais <- formatar_stl(stl_pais, dcf$Date)

ggsave(
  filename = "figuras/pais_stl.pdf",
  plot     = stl_plot_pais,
  width    = 7,
  height   = 7,
  device   = cairo_pdf
)
```

---

# Análise de Séries Temporais

### ACF e PACF

```{r}
library(dplyr)
library(zoo)
library(tseries)
library(forecast)
library(ggplot2)
library(gridExtra)

# ── Tema compartilhado ─────────────────────────────────────────────────────────
tema_acf <- theme(
  axis.title  = element_text(size = 22),
  axis.text   = element_text(size = 12),
  strip.text  = element_text(size = 16)
)

# ── Produto ────────────────────────────────────────────────────────────────────
ddf <- data %>%
  filter(Description == "REGENCY CAKESTAND 3 TIER") %>%
  group_by(Date) %>%
  summarise(Dtprice = sum(Revenue))

x <- as.numeric(max(ddf$Date) - min(ddf$Date))

ddf <- ddf %>%
  complete(Date = seq.Date(min(Date), max(Date), by = "day")) %>%
  mutate(Id = c(1:(x + 1))) %>%
  fill(Id) %>%
  mutate(Dtprice = na.approx(Dtprice, na.rm = FALSE))

dc1 <- ts(ddf$Dtprice)
adf.test(dc1, alternative = "stationary")

# ── Cliente ────────────────────────────────────────────────────────────────────
dcdf <- data %>%
  filter(CustomerID == "14911") %>%
  group_by(Date) %>%
  summarise(DCprice = sum(Revenue))

x <- as.numeric(max(dcdf$Date) - min(dcdf$Date))

dcdf <- dcdf %>%
  complete(Date = seq.Date(min(Date), max(Date), by = "day")) %>%
  mutate(Id = c(1:(x + 1))) %>%
  fill(Id) %>%
  mutate(DCprice = na.approx(DCprice, na.rm = FALSE))

dc2 <- ts(dcdf$DCprice)
adf.test(dc2, alternative = "stationary")

# ── País ───────────────────────────────────────────────────────────────────────
dcf <- data %>%
  filter(Country == "United Kingdom") %>%
  group_by(Date) %>%
  summarise(Dprice = sum(Revenue))

x <- as.numeric(max(dcf$Date) - min(dcf$Date))

dcf <- dcf %>%
  complete(Date = seq.Date(min(Date), max(Date), by = "day")) %>%
  mutate(Id = c(1:(x + 1))) %>%
  fill(Id) %>%
  mutate(Dprice = na.approx(Dprice, na.rm = FALSE))

dc3 <- ts(dcf$Dprice)
adf.test(dc3, alternative = "stationary")

# ── ACF / PACF ─────────────────────────────────────────────────────────────────
g1 <- ggAcf(dc1)  + labs(title = "", x = "Defasagem", y = "ACF")  + tema_acf
g2 <- ggPacf(dc1) + labs(title = "", x = "Defasagem", y = "PACF") + tema_acf
pdf("figuras/produto_acf_pacf.pdf", width = 6, height = 5)
grid.arrange(g1, g2, ncol = 1)
dev.off()

g1 <- ggAcf(dc2)  + labs(title = "", x = "Defasagem", y = "ACF")  + tema_acf
g2 <- ggPacf(dc2) + labs(title = "", x = "Defasagem", y = "PACF") + tema_acf
pdf("figuras/cliente_acf_pacf.pdf", width = 6, height = 5)
grid.arrange(g1, g2, ncol = 1)
dev.off()

g1 <- ggAcf(dc3)  + labs(title = "", x = "Defasagem", y = "ACF")  + tema_acf
g2 <- ggPacf(dc3) + labs(title = "", x = "Defasagem", y = "PACF") + tema_acf
pdf("figuras/pais_acf_pacf.pdf", width = 6, height = 5)
grid.arrange(g1, g2, ncol = 1)
dev.off()
```
> **Interpretação:** p-valor < 0,05 indica que a série é **estacionária**.
```{r}
ddf <- data %>%
  filter(Description == "REGENCY CAKESTAND 3 TIER") %>%
  group_by(Date) %>%
  summarise(Dtprice = sum(Revenue))

dc1 <- ts(ddf$Dtprice)
adf.test(dc1, alternative = "stationary")
```
```{r}
dcf <- data %>%
  filter(Country == "United Kingdom") %>%
  group_by(Date) %>%
  summarise(Dprice = sum(Revenue))

dc3 <- ts(dcf$Dprice)
adf.test(dc3, alternative = "stationary")
```
```{r}
dcdf <- data %>%
  filter(`CustomerID` == "14911") %>%
  group_by(Date) %>%
  summarise(DCprice = sum(Revenue))

dc2 <- ts(dcdf$DCprice)
adf.test(dc2, alternative = "stationary")
```
```{r}
library(forecast)
library(ggplot2)
library(zoo)

# ── Funções compartilhadas ─────────────────────────────────────────────────────

traducao <- function(label) {
  map <- c(
    "data"      = "Dados",
    "Data"      = "Dados",
    "seasonal"  = "Sazonalidade",
    "Seasonal"  = "Sazonalidade",
    "trend"     = "Tendência",
    "Trend"     = "Tendência",
    "remainder" = "Resíduo",
    "Remainder" = "Resíduo"
  )
  ifelse(label %in% names(map), map[label], label)
}

# Dados, Sazonalidade, Tendência, Resíduo
cores_stl <- c("black", "black", "black", "black")

formatar_stl <- function(stl_obj, datas) {
  date_breaks <- seq(min(datas), max(datas), by = "3 months")
  x_breaks    <- as.numeric(date_breaks - min(datas)) / 7 + 1

  p <- autoplot(stl_obj) +
    scale_x_continuous(
      breaks = x_breaks,
      labels = format(date_breaks, "%b %Y")
    ) +
    xlab("Tempo") +
    ylab("Faturamento Total (£)") +
    theme(
      axis.title   = element_text(size = 22),
      axis.text    = element_text(size = 12),
      axis.text.x  = element_text(hjust = 1),
      strip.text   = element_text(size = 16)
    )

  p$facet$params$labeller <- as_labeller(traducao)

  contador <- 1
  p$layers <- lapply(p$layers, function(layer) {
    if (inherits(layer$geom, "GeomLine")) {
      layer$aes_params$colour <- cores_stl[contador]
      contador <<- contador + 1
    }
    layer
  })

  p
}

# ── Produto ────────────────────────────────────────────────────────────────────

ddf <- data %>%
  filter(Description == "REGENCY CAKESTAND 3 TIER") %>%
  group_by(Date) %>%
  summarise(Dtprice = sum(Revenue))

x <- as.numeric(max(ddf$Date) - min(ddf$Date))

ddf <- ddf %>%
  complete(Date = seq.Date(min(Date), max(Date), by = "day")) %>%
  mutate(Id = c(1:(x + 1))) %>%
  fill(Id) %>%
  mutate(Dtprice = na.approx(Dtprice, na.rm = FALSE))

stl_produto <- stl(
  ts(ddf$Dtprice, frequency = 7),
  s.window = "periodic",
  robust   = TRUE
)

stl_plot_produto <- formatar_stl(stl_produto, ddf$Date)

ggsave(
  filename = "figuras/produto_stl.pdf",
  plot     = stl_plot_produto,
  width    = 7,
  height   = 6,
  device   = cairo_pdf
)

# ── Cliente ────────────────────────────────────────────────────────────────────

dcdf <- data %>%
  filter(CustomerID == "14911") %>%
  group_by(Date) %>%
  summarise(DCprice = sum(Revenue))

x <- as.numeric(max(dcdf$Date) - min(dcdf$Date))

dcdf <- dcdf %>%
  complete(Date = seq.Date(min(Date), max(Date), by = "day")) %>%
  mutate(Id = c(1:(x + 1))) %>%
  fill(Id) %>%
  mutate(DCprice = na.approx(DCprice, na.rm = FALSE))

stl_cliente <- stl(
  ts(dcdf$DCprice, frequency = 7),
  s.window = "periodic",
  robust   = TRUE
)

stl_plot_cliente <- formatar_stl(stl_cliente, dcdf$Date)

ggsave(
  filename = "figuras/cliente_stl.pdf",
  plot     = stl_plot_cliente,
  width    = 7,
  height   = 6,
  device   = cairo_pdf
)

# ── País ───────────────────────────────────────────────────────────────────────

dcf <- data %>%
  filter(Country == "United Kingdom") %>%
  group_by(Date) %>%
  summarise(Dprice = sum(Revenue))

x <- as.numeric(max(dcf$Date) - min(dcf$Date))

dcf <- dcf %>%
  complete(Date = seq.Date(min(Date), max(Date), by = "day")) %>%
  mutate(Id = c(1:(x + 1))) %>%
  fill(Id) %>%
  mutate(Dprice = na.approx(Dprice, na.rm = FALSE))

stl_pais <- stl(
  ts(dcf$Dprice, frequency = 7),
  s.window = "periodic",
  robust   = TRUE
)

stl_plot_pais <- formatar_stl(stl_pais, dcf$Date)

ggsave(
  filename = "figuras/pais_stl.pdf",
  plot     = stl_plot_pais,
  width    = 7,
  height   = 6,
  device   = cairo_pdf
)
```
<!-- R Notebook saved outputs: do not edit
RNOTEBOOK_RMD_STATE_BEGIN
eyJ2ZXJzaW9uIjoyLCJjb2RlQ2VsbFN0YXRlcyI6W3siZmluZ2VycHJpbnQiOiJ7XCJsYW5ndWFnZVwiOlwiclwiLFwiY29kZVwi
Olwia25pdHI6Om9wdHNfY2h1bmskc2V0KFxcbiAgZWNobyAgICA9IFRSVUUsXFxuICB3YXJuaW5nID0gRkFMU0UsXFxuICBtZXNz
YWdlID0gRkFMU0UsXFxuICBmaWcud2lkdGggID0gMTIsXFxuICBmaWcuaGVpZ2h0ID0gNVxcbilcIixcIm9wdGlvbnNcIjp7XCJp
bmNsdWRlXCI6ZmFsc2UsXCJsYWJlbFwiOlwic2V0dXBcIn19IiwicmVzdWx0IjpudWxsfSx7ImZpbmdlcnByaW50Ijoie1wibGFu
Z3VhZ2VcIjpcInJcIixcImNvZGVcIjpcImxpYnJhcnkodGlkeXZlcnNlKVxcbmxpYnJhcnkoem9vKVxcbmxpYnJhcnkodHNlcmll
cylcXG5saWJyYXJ5KGZvcmVjYXN0KVxcbmxpYnJhcnkoZ2dwbG90MilcIixcIm9wdGlvbnNcIjp7XCJsYWJlbFwiOlwicGFjb3Rl
c1wifX0iLCJyZXN1bHQiOnsidHlwZSI6InJlc3VsdCIsImNodW5rX2lkIjoibmItMyIsImNvbnNvbGUiOiLilIDilIAgQXR0YWNo
aW5nIGNvcmUgdGlkeXZlcnNlIHBhY2thZ2VzIOKUgOKUgOKUgOKUgOKUgOKUgOKUgOKUgOKUgOKUgOKUgOKUgOKUgOKUgOKUgOKU
gOKUgOKUgOKUgOKUgOKUgOKUgOKUgOKUgCB0aWR5dmVyc2UgMi4wLjAg4pSA4pSAXG7inJQgZm9yY2F0cyAgIDEuMC4xICAgICDi
nJQgcmVhZHIgICAgIDIuMi4wXG7inJQgbHVicmlkYXRlIDEuOS41ICAgICDinJQgc3RyaW5nciAgIDEuNi4wXG7inJQgcHVycnIg
ICAgIDEuMi4xICAgICDinJQgdGliYmxlICAgIDMuMy4xXG7ilIDilIAgQ29uZmxpY3RzIOKUgOKUgOKUgOKUgOKUgOKUgOKUgOKU
gOKUgOKUgOKUgOKUgOKUgOKUgOKUgOKUgOKUgOKUgOKUgOKUgOKUgOKUgOKUgOKUgOKUgOKUgOKUgOKUgOKUgOKUgOKUgOKUgOKU
gOKUgOKUgOKUgOKUgOKUgOKUgOKUgOKUgOKUgCB0aWR5dmVyc2VfY29uZmxpY3RzKCkg4pSA4pSAXG7inJYgZHBseXI6OmZpbHRl
cigpICBtYXNrcyBzdGF0czo6ZmlsdGVyKClcbuKcliBwdXJycjo6ZmxhdHRlbigpIG1hc2tzIGpzb25saXRlOjpmbGF0dGVuKClc
buKcliBkcGx5cjo6bGFnKCkgICAgIG1hc2tzIHN0YXRzOjpsYWcoKVxu4oS5IFVzZSB0aGUgY29uZmxpY3RlZCBwYWNrYWdlICg8
aHR0cDovL2NvbmZsaWN0ZWQuci1saWIub3JnLz4pIHRvIGZvcmNlIGFsbCBjb25mbGljdHMgdG8gYmVjb21lIGVycm9yc1xuUmVn
aXN0ZXJlZCBTMyBtZXRob2Qgb3ZlcndyaXR0ZW4gYnkgJ3F1YW50bW9kJzpcbiAgbWV0aG9kICAgICAgICAgICAgZnJvbVxuICBh
cy56b28uZGF0YS5mcmFtZSB6b28gXG4iLCJjb25zb2xlX3NlZ21lbnRzIjpbeyJjb2RlIjoibGlicmFyeSh0aWR5dmVyc2UpIiwi
b3V0cHV0Ijoi4pSA4pSAIEF0dGFjaGluZyBjb3JlIHRpZHl2ZXJzZSBwYWNrYWdlcyDilIDilIDilIDilIDilIDilIDilIDilIDi
lIDilIDilIDilIDilIDilIDilIDilIDilIDilIDilIDilIDilIDilIDilIDilIAgdGlkeXZlcnNlIDIuMC4wIOKUgOKUgFxu4pyU
IGZvcmNhdHMgICAxLjAuMSAgICAg4pyUIHJlYWRyICAgICAyLjIuMFxu4pyUIGx1YnJpZGF0ZSAxLjkuNSAgICAg4pyUIHN0cmlu
Z3IgICAxLjYuMFxu4pyUIHB1cnJyICAgICAxLjIuMSAgICAg4pyUIHRpYmJsZSAgICAzLjMuMVxu4pSA4pSAIENvbmZsaWN0cyDi
lIDilIDilIDilIDilIDilIDilIDilIDilIDilIDilIDilIDilIDilIDilIDilIDilIDilIDilIDilIDilIDilIDilIDilIDilIDi
lIDilIDilIDilIDilIDilIDilIDilIDilIDilIDilIDilIDilIDilIDilIDilIDilIAgdGlkeXZlcnNlX2NvbmZsaWN0cygpIOKU
gOKUgFxu4pyWIGRwbHlyOjpmaWx0ZXIoKSAgbWFza3Mgc3RhdHM6OmZpbHRlcigpXG7inJYgcHVycnI6OmZsYXR0ZW4oKSBtYXNr
cyBqc29ubGl0ZTo6ZmxhdHRlbigpXG7inJYgZHBseXI6OmxhZygpICAgICBtYXNrcyBzdGF0czo6bGFnKClcbuKEuSBVc2UgdGhl
IGNvbmZsaWN0ZWQgcGFja2FnZSAoPGh0dHA6Ly9jb25mbGljdGVkLnItbGliLm9yZy8+KSB0byBmb3JjZSBhbGwgY29uZmxpY3Rz
IHRvIGJlY29tZSBlcnJvcnMifSx7ImNvZGUiOiJsaWJyYXJ5KHpvbykiLCJvdXRwdXQiOiIifSx7ImNvZGUiOiJsaWJyYXJ5KHRz
ZXJpZXMpIiwib3V0cHV0IjoiUmVnaXN0ZXJlZCBTMyBtZXRob2Qgb3ZlcndyaXR0ZW4gYnkgJ3F1YW50bW9kJzpcbiAgbWV0aG9k
ICAgICAgICAgICAgZnJvbVxuICBhcy56b28uZGF0YS5mcmFtZSB6b28gXG4ifSx7ImNvZGUiOiJsaWJyYXJ5KGZvcmVjYXN0KSIs
Im91dHB1dCI6IiJ9LHsiY29kZSI6ImxpYnJhcnkoZ2dwbG90MikiLCJvdXRwdXQiOiIifV0sInN0ZG91dCI6IiIsInN0ZGVyciI6
IuKUgOKUgCBBdHRhY2hpbmcgY29yZSB0aWR5dmVyc2UgcGFja2FnZXMg4pSA4pSA4pSA4pSA4pSA4pSA4pSA4pSA4pSA4pSA4pSA
4pSA4pSA4pSA4pSA4pSA4pSA4pSA4pSA4pSA4pSA4pSA4pSA4pSAIHRpZHl2ZXJzZSAyLjAuMCDilIDilIBcbuKclCBmb3JjYXRz
ICAgMS4wLjEgICAgIOKclCByZWFkciAgICAgMi4yLjBcbuKclCBsdWJyaWRhdGUgMS45LjUgICAgIOKclCBzdHJpbmdyICAgMS42
LjBcbuKclCBwdXJyciAgICAgMS4yLjEgICAgIOKclCB0aWJibGUgICAgMy4zLjFcbuKUgOKUgCBDb25mbGljdHMg4pSA4pSA4pSA
4pSA4pSA4pSA4pSA4pSA4pSA4pSA4pSA4pSA4pSA4pSA4pSA4pSA4pSA4pSA4pSA4pSA4pSA4pSA4pSA4pSA4pSA4pSA4pSA4pSA
4pSA4pSA4pSA4pSA4pSA4pSA4pSA4pSA4pSA4pSA4pSA4pSA4pSA4pSAIHRpZHl2ZXJzZV9jb25mbGljdHMoKSDilIDilIBcbuKc
liBkcGx5cjo6ZmlsdGVyKCkgIG1hc2tzIHN0YXRzOjpmaWx0ZXIoKVxu4pyWIHB1cnJyOjpmbGF0dGVuKCkgbWFza3MganNvbmxp
dGU6OmZsYXR0ZW4oKVxu4pyWIGRwbHlyOjpsYWcoKSAgICAgbWFza3Mgc3RhdHM6OmxhZygpXG7ihLkgVXNlIHRoZSBjb25mbGlj
dGVkIHBhY2thZ2UgKDxodHRwOi8vY29uZmxpY3RlZC5yLWxpYi5vcmcvPikgdG8gZm9yY2UgYWxsIGNvbmZsaWN0cyB0byBiZWNv
bWUgZXJyb3JzXG5SZWdpc3RlcmVkIFMzIG1ldGhvZCBvdmVyd3JpdHRlbiBieSAncXVhbnRtb2QnOlxuICBtZXRob2QgICAgICAg
ICAgICBmcm9tXG4gIGFzLnpvby5kYXRhLmZyYW1lIHpvbyBcbiIsInBsb3RzIjpbXSwiZGF0YWZyYW1lcyI6W10sImVycm9yIjpu
dWxsLCJlcnJvcl90cmFjZSI6bnVsbCwic291cmNlX2NvZGUiOiJsaWJyYXJ5KHRpZHl2ZXJzZSlcbmxpYnJhcnkoem9vKVxubGli
cmFyeSh0c2VyaWVzKVxubGlicmFyeShmb3JlY2FzdClcbmxpYnJhcnkoZ2dwbG90MilcbiIsInBsb3RzX2h0bWwiOltdfX0seyJm
aW5nZXJwcmludCI6IntcImxhbmd1YWdlXCI6XCJyXCIsXCJjb2RlXCI6XCJzZXR3ZChcXFwiL2hvbWUvd2VzbGV5L1dvcmsvZW5n
aW5lL0VOSUFDXzIwMjYvc3JjXFxcIilcXG5cXG5kYXRhIDwtIHJlYWRfY3N2KFxcXCJkYXRhL2NsZWFuZWRfb25saW5lX3JldGFp
bF9JSS5jc3ZcXFwiKVxcbmRpbShkYXRhKVwiLFwib3B0aW9uc1wiOntcImxhYmVsXCI6XCJsZWl0dXJhXCJ9fSIsInJlc3VsdCI6
eyJ0eXBlIjoicmVzdWx0IiwiY2h1bmtfaWQiOiJuYi01IiwiY29uc29sZSI6IlJvd3M6IDY0NjMyNSBDb2x1bW5zOiAxN1xu4pSA
4pSAIENvbHVtbiBzcGVjaWZpY2F0aW9uIOKUgOKUgOKUgOKUgOKUgOKUgOKUgOKUgOKUgOKUgOKUgOKUgOKUgOKUgOKUgOKUgOKU
gOKUgOKUgOKUgOKUgOKUgOKUgOKUgOKUgOKUgOKUgOKUgOKUgOKUgOKUgOKUgOKUgOKUgOKUgOKUgOKUgOKUgOKUgOKUgOKUgOKU
gOKUgOKUgOKUgOKUgOKUgOKUgOKUgOKUgOKUgOKUgOKUgOKUgOKUgOKUgFxuRGVsaW1pdGVyOiBcIixcIlxuY2hyICAgKDIpOiBD
b3VudHJ5LCBEZXNjcmlwdGlvblxuZGJsICAoMTMpOiBJbnZvaWNlTm8sIFllYXIsIE1vbnRoLCBEYXksIFF1YXJ0ZXIsIFdlZWss
IFdlZWtkYXksIERheU9mWWVhciwgUy4uLlxuZHR0bSAgKDEpOiBJbnZvaWNlRGF0ZVxuZGF0ZSAgKDEpOiBEYXRlXG5cbuKEuSBV
c2UgYHNwZWMoKWAgdG8gcmV0cmlldmUgdGhlIGZ1bGwgY29sdW1uIHNwZWNpZmljYXRpb24gZm9yIHRoaXMgZGF0YS5cbuKEuSBT
cGVjaWZ5IHRoZSBjb2x1bW4gdHlwZXMgb3Igc2V0IGBzaG93X2NvbF90eXBlcyA9IEZBTFNFYCB0byBxdWlldCB0aGlzIG1lc3Nh
Z2UuXG5bMV0gNjQ2MzI1ICAgICAxNyIsImNvbnNvbGVfc2VnbWVudHMiOlt7ImNvZGUiOiJzZXR3ZChcIi9ob21lL3dlc2xleS9X
b3JrL2VuZ2luZS9FTklBQ18yMDI2L3NyY1wiKSIsIm91dHB1dCI6IiJ9LHsiY29kZSI6ImRhdGEgPC0gcmVhZF9jc3YoXCJkYXRh
L2NsZWFuZWRfb25saW5lX3JldGFpbF9JSS5jc3ZcIikiLCJvdXRwdXQiOiJSb3dzOiA2NDYzMjUgQ29sdW1uczogMTdcbuKUgOKU
gCBDb2x1bW4gc3BlY2lmaWNhdGlvbiDilIDilIDilIDilIDilIDilIDilIDilIDilIDilIDilIDilIDilIDilIDilIDilIDilIDi
lIDilIDilIDilIDilIDilIDilIDilIDilIDilIDilIDilIDilIDilIDilIDilIDilIDilIDilIDilIDilIDilIDilIDilIDilIDi
lIDilIDilIDilIDilIDilIDilIDilIDilIDilIDilIDilIDilIDilIBcbkRlbGltaXRlcjogXCIsXCJcbmNociAgICgyKTogQ291
bnRyeSwgRGVzY3JpcHRpb25cbmRibCAgKDEzKTogSW52b2ljZU5vLCBZZWFyLCBNb250aCwgRGF5LCBRdWFydGVyLCBXZWVrLCBX
ZWVrZGF5LCBEYXlPZlllYXIsIFMuLi5cbmR0dG0gICgxKTogSW52b2ljZURhdGVcbmRhdGUgICgxKTogRGF0ZVxuXG7ihLkgVXNl
IGBzcGVjKClgIHRvIHJldHJpZXZlIHRoZSBmdWxsIGNvbHVtbiBzcGVjaWZpY2F0aW9uIGZvciB0aGlzIGRhdGEuXG7ihLkgU3Bl
Y2lmeSB0aGUgY29sdW1uIHR5cGVzIG9yIHNldCBgc2hvd19jb2xfdHlwZXMgPSBGQUxTRWAgdG8gcXVpZXQgdGhpcyBtZXNzYWdl
LiJ9LHsiY29kZSI6ImRpbShkYXRhKSIsIm91dHB1dCI6IlsxXSA2NDYzMjUgICAgIDE3In1dLCJzdGRvdXQiOiJbMV0gNjQ2MzI1
ICAgICAxNyIsInN0ZGVyciI6IlJvd3M6IDY0NjMyNSBDb2x1bW5zOiAxN1xu4pSA4pSAIENvbHVtbiBzcGVjaWZpY2F0aW9uIOKU
gOKUgOKUgOKUgOKUgOKUgOKUgOKUgOKUgOKUgOKUgOKUgOKUgOKUgOKUgOKUgOKUgOKUgOKUgOKUgOKUgOKUgOKUgOKUgOKUgOKU
gOKUgOKUgOKUgOKUgOKUgOKUgOKUgOKUgOKUgOKUgOKUgOKUgOKUgOKUgOKUgOKUgOKUgOKUgOKUgOKUgOKUgOKUgOKUgOKUgOKU
gOKUgOKUgOKUgOKUgOKUgFxuRGVsaW1pdGVyOiBcIixcIlxuY2hyICAgKDIpOiBDb3VudHJ5LCBEZXNjcmlwdGlvblxuZGJsICAo
MTMpOiBJbnZvaWNlTm8sIFllYXIsIE1vbnRoLCBEYXksIFF1YXJ0ZXIsIFdlZWssIFdlZWtkYXksIERheU9mWWVhciwgUy4uLlxu
ZHR0bSAgKDEpOiBJbnZvaWNlRGF0ZVxuZGF0ZSAgKDEpOiBEYXRlXG5cbuKEuSBVc2UgYHNwZWMoKWAgdG8gcmV0cmlldmUgdGhl
IGZ1bGwgY29sdW1uIHNwZWNpZmljYXRpb24gZm9yIHRoaXMgZGF0YS5cbuKEuSBTcGVjaWZ5IHRoZSBjb2x1bW4gdHlwZXMgb3Ig
c2V0IGBzaG93X2NvbF90eXBlcyA9IEZBTFNFYCB0byBxdWlldCB0aGlzIG1lc3NhZ2UuIiwicGxvdHMiOltdLCJkYXRhZnJhbWVz
IjpbXSwiZXJyb3IiOm51bGwsImVycm9yX3RyYWNlIjpudWxsLCJzb3VyY2VfY29kZSI6InNldHdkKFwiL2hvbWUvd2VzbGV5L1dv
cmsvZW5naW5lL0VOSUFDXzIwMjYvc3JjXCIpXG5cbmRhdGEgPC0gcmVhZF9jc3YoXCJkYXRhL2NsZWFuZWRfb25saW5lX3JldGFp
bF9JSS5jc3ZcIilcbmRpbShkYXRhKVxuIiwicGxvdHNfaHRtbCI6W119fSx7ImZpbmdlcnByaW50Ijoie1wibGFuZ3VhZ2VcIjpc
InJcIixcImNvZGVcIjpcInN0cihkYXRhKVwiLFwib3B0aW9uc1wiOntcImxhYmVsXCI6XCJlc3RydXR1cmFcIn19IiwicmVzdWx0
Ijp7InR5cGUiOiJyZXN1bHQiLCJjaHVua19pZCI6Im5iLTYiLCJjb25zb2xlIjoic3BjX3RibF8gWzY0NiwzMjUgw5cgMTddIChT
Mzogc3BlY190YmxfZGYvdGJsX2RmL3RibC9kYXRhLmZyYW1lKVxuICQgSW52b2ljZU5vICA6IG51bSBbMTo2NDYzMjVdIDQ4OTQz
NCA0ODk0MzQgNDg5NDM0IDQ4OTQzNCA0ODk0MzQgLi4uXG4gJCBJbnZvaWNlRGF0ZTogUE9TSVhjdFsxOjY0NjMyNV0sIGZvcm1h
dDogXCIyMDA5LTEyLTAxIDA3OjQ1OjAwXCIgXCIyMDA5LTEyLTAxIDA3OjQ1OjAwXCIgLi4uXG4gJCBEYXRlICAgICAgIDogRGF0
ZVsxOjY0NjMyNV0sIGZvcm1hdDogXCIyMDA5LTEyLTAxXCIgXCIyMDA5LTEyLTAxXCIgLi4uXG4gJCBZZWFyICAgICAgIDogbnVt
IFsxOjY0NjMyNV0gMjAwOSAyMDA5IDIwMDkgMjAwOSAyMDA5IC4uLlxuICQgTW9udGggICAgICA6IG51bSBbMTo2NDYzMjVdIDEy
IDEyIDEyIDEyIDEyIDEyIDEyIDEyIDEyIDEyIC4uLlxuICQgRGF5ICAgICAgICA6IG51bSBbMTo2NDYzMjVdIDEgMSAxIDEgMSAx
IDEgMSAxIDEgLi4uXG4gJCBRdWFydGVyICAgIDogbnVtIFsxOjY0NjMyNV0gNCA0IDQgNCA0IDQgNCA0IDQgNCAuLi5cbiAkIFdl
ZWsgICAgICAgOiBudW0gWzE6NjQ2MzI1XSA0OSA0OSA0OSA0OSA0OSA0OSA0OSA0OSA0OSA0OSAuLi5cbiAkIFdlZWtkYXkgICAg
OiBudW0gWzE6NjQ2MzI1XSAxIDEgMSAxIDEgMSAxIDEgMSAxIC4uLlxuICQgRGF5T2ZZZWFyICA6IG51bSBbMTo2NDYzMjVdIDMz
NSAzMzUgMzM1IDMzNSAzMzUgMzM1IDMzNSAzMzUgMzM1IDMzNSAuLi5cbiAkIFN0b2NrQ29kZSAgOiBudW0gWzE6NjQ2MzI1XSAy
MTIzMiAyMTUyMyAyMTg3MSAyMjA0MSAyMjA2NCAuLi5cbiAkIEN1c3RvbWVySUQgOiBudW0gWzE6NjQ2MzI1XSAxMzA4NSAxMzA4
NSAxMzA4NSAxMzA4NSAxMzA4NSAuLi5cbiAkIENvdW50cnkgICAgOiBjaHIgWzE6NjQ2MzI1XSBcIlVuaXRlZCBLaW5nZG9tXCIg
XCJVbml0ZWQgS2luZ2RvbVwiIFwiVW5pdGVkIEtpbmdkb21cIiBcIlVuaXRlZCBLaW5nZG9tXCIgLi4uXG4gJCBEZXNjcmlwdGlv
bjogY2hyIFsxOjY0NjMyNV0gXCJTVFJBV0JFUlJZIENFUkFNSUMgVFJJTktFVCBCT1hcIiBcIkZBTkNZIEZPTlQgSE9NRSBTV0VF
VCBIT01FIERPT1JNQVRcIiBcIlNBVkUgVEhFIFBMQU5FVCBNVUdcIiBcIlJFQ09SRCBGUkFNRSA3XFxcIiBTSU5HTEUgU0laRVwi
IC4uLlxuICQgVW5pdFByaWNlICA6IG51bSBbMTo2NDYzMjVdIDEuMjUgNS45NSAxLjI1IDIuMSAxLjY1IDYuOTUgMS42NSAzLjc1
IDIuNTUgMi41NSAuLi5cbiAkIFF1YW50aXR5ICAgOiBudW0gWzE6NjQ2MzI1XSAyNCAxMCAyNCA0OCAyNCAxMiAyNCAxMiAxMiAx
MiAuLi5cbiAkIFJldmVudWUgICAgOiBudW0gWzE6NjQ2MzI1XSAzMCA1OS41IDMwIDEwMC44IDM5LjYgLi4uXG4gLSBhdHRyKCos
IFwic3BlY1wiKT1cbiAgLi4gY29scyhcbiAgLi4gICBJbnZvaWNlTm8gPSBjb2xfZG91YmxlKCksXG4gIC4uICAgSW52b2ljZURh
dGUgPSBjb2xfZGF0ZXRpbWUoZm9ybWF0ID0gXCJcIiksXG4gIC4uICAgRGF0ZSA9IGNvbF9kYXRlKGZvcm1hdCA9IFwiXCIpLFxu
ICAuLiAgIFllYXIgPSBjb2xfZG91YmxlKCksXG4gIC4uICAgTW9udGggPSBjb2xfZG91YmxlKCksXG4gIC4uICAgRGF5ID0gY29s
X2RvdWJsZSgpLFxuICAuLiAgIFF1YXJ0ZXIgPSBjb2xfZG91YmxlKCksXG4gIC4uICAgV2VlayA9IGNvbF9kb3VibGUoKSxcbiAg
Li4gICBXZWVrZGF5ID0gY29sX2RvdWJsZSgpLFxuICAuLiAgIERheU9mWWVhciA9IGNvbF9kb3VibGUoKSxcbiAgLi4gICBTdG9j
a0NvZGUgPSBjb2xfZG91YmxlKCksXG4gIC4uICAgQ3VzdG9tZXJJRCA9IGNvbF9kb3VibGUoKSxcbiAgLi4gICBDb3VudHJ5ID0g
Y29sX2NoYXJhY3RlcigpLFxuICAuLiAgIERlc2NyaXB0aW9uID0gY29sX2NoYXJhY3RlcigpLFxuICAuLiAgIFVuaXRQcmljZSA9
IGNvbF9kb3VibGUoKSxcbiAgLi4gICBRdWFudGl0eSA9IGNvbF9kb3VibGUoKSxcbiAgLi4gICBSZXZlbnVlID0gY29sX2RvdWJs
ZSgpXG4gIC4uIClcbiAtIGF0dHIoKiwgXCJwcm9ibGVtc1wiKT08ZXh0ZXJuYWxwdHI+ICIsImNvbnNvbGVfc2VnbWVudHMiOlt7
ImNvZGUiOiJzdHIoZGF0YSkiLCJvdXRwdXQiOiJzcGNfdGJsXyBbNjQ2LDMyNSDDlyAxN10gKFMzOiBzcGVjX3RibF9kZi90Ymxf
ZGYvdGJsL2RhdGEuZnJhbWUpXG4gJCBJbnZvaWNlTm8gIDogbnVtIFsxOjY0NjMyNV0gNDg5NDM0IDQ4OTQzNCA0ODk0MzQgNDg5
NDM0IDQ4OTQzNCAuLi5cbiAkIEludm9pY2VEYXRlOiBQT1NJWGN0WzE6NjQ2MzI1XSwgZm9ybWF0OiBcIjIwMDktMTItMDEgMDc6
NDU6MDBcIiBcIjIwMDktMTItMDEgMDc6NDU6MDBcIiAuLi5cbiAkIERhdGUgICAgICAgOiBEYXRlWzE6NjQ2MzI1XSwgZm9ybWF0
OiBcIjIwMDktMTItMDFcIiBcIjIwMDktMTItMDFcIiAuLi5cbiAkIFllYXIgICAgICAgOiBudW0gWzE6NjQ2MzI1XSAyMDA5IDIw
MDkgMjAwOSAyMDA5IDIwMDkgLi4uXG4gJCBNb250aCAgICAgIDogbnVtIFsxOjY0NjMyNV0gMTIgMTIgMTIgMTIgMTIgMTIgMTIg
MTIgMTIgMTIgLi4uXG4gJCBEYXkgICAgICAgIDogbnVtIFsxOjY0NjMyNV0gMSAxIDEgMSAxIDEgMSAxIDEgMSAuLi5cbiAkIFF1
YXJ0ZXIgICAgOiBudW0gWzE6NjQ2MzI1XSA0IDQgNCA0IDQgNCA0IDQgNCA0IC4uLlxuICQgV2VlayAgICAgICA6IG51bSBbMTo2
NDYzMjVdIDQ5IDQ5IDQ5IDQ5IDQ5IDQ5IDQ5IDQ5IDQ5IDQ5IC4uLlxuICQgV2Vla2RheSAgICA6IG51bSBbMTo2NDYzMjVdIDEg
MSAxIDEgMSAxIDEgMSAxIDEgLi4uXG4gJCBEYXlPZlllYXIgIDogbnVtIFsxOjY0NjMyNV0gMzM1IDMzNSAzMzUgMzM1IDMzNSAz
MzUgMzM1IDMzNSAzMzUgMzM1IC4uLlxuICQgU3RvY2tDb2RlICA6IG51bSBbMTo2NDYzMjVdIDIxMjMyIDIxNTIzIDIxODcxIDIy
MDQxIDIyMDY0IC4uLlxuICQgQ3VzdG9tZXJJRCA6IG51bSBbMTo2NDYzMjVdIDEzMDg1IDEzMDg1IDEzMDg1IDEzMDg1IDEzMDg1
IC4uLlxuICQgQ291bnRyeSAgICA6IGNociBbMTo2NDYzMjVdIFwiVW5pdGVkIEtpbmdkb21cIiBcIlVuaXRlZCBLaW5nZG9tXCIg
XCJVbml0ZWQgS2luZ2RvbVwiIFwiVW5pdGVkIEtpbmdkb21cIiAuLi5cbiAkIERlc2NyaXB0aW9uOiBjaHIgWzE6NjQ2MzI1XSBc
IlNUUkFXQkVSUlkgQ0VSQU1JQyBUUklOS0VUIEJPWFwiIFwiRkFOQ1kgRk9OVCBIT01FIFNXRUVUIEhPTUUgRE9PUk1BVFwiIFwi
U0FWRSBUSEUgUExBTkVUIE1VR1wiIFwiUkVDT1JEIEZSQU1FIDdcXFwiIFNJTkdMRSBTSVpFXCIgLi4uXG4gJCBVbml0UHJpY2Ug
IDogbnVtIFsxOjY0NjMyNV0gMS4yNSA1Ljk1IDEuMjUgMi4xIDEuNjUgNi45NSAxLjY1IDMuNzUgMi41NSAyLjU1IC4uLlxuICQg
UXVhbnRpdHkgICA6IG51bSBbMTo2NDYzMjVdIDI0IDEwIDI0IDQ4IDI0IDEyIDI0IDEyIDEyIDEyIC4uLlxuICQgUmV2ZW51ZSAg
ICA6IG51bSBbMTo2NDYzMjVdIDMwIDU5LjUgMzAgMTAwLjggMzkuNiAuLi5cbiAtIGF0dHIoKiwgXCJzcGVjXCIpPVxuICAuLiBj
b2xzKFxuICAuLiAgIEludm9pY2VObyA9IGNvbF9kb3VibGUoKSxcbiAgLi4gICBJbnZvaWNlRGF0ZSA9IGNvbF9kYXRldGltZShm
b3JtYXQgPSBcIlwiKSxcbiAgLi4gICBEYXRlID0gY29sX2RhdGUoZm9ybWF0ID0gXCJcIiksXG4gIC4uICAgWWVhciA9IGNvbF9k
b3VibGUoKSxcbiAgLi4gICBNb250aCA9IGNvbF9kb3VibGUoKSxcbiAgLi4gICBEYXkgPSBjb2xfZG91YmxlKCksXG4gIC4uICAg
UXVhcnRlciA9IGNvbF9kb3VibGUoKSxcbiAgLi4gICBXZWVrID0gY29sX2RvdWJsZSgpLFxuICAuLiAgIFdlZWtkYXkgPSBjb2xf
ZG91YmxlKCksXG4gIC4uICAgRGF5T2ZZZWFyID0gY29sX2RvdWJsZSgpLFxuICAuLiAgIFN0b2NrQ29kZSA9IGNvbF9kb3VibGUo
KSxcbiAgLi4gICBDdXN0b21lcklEID0gY29sX2RvdWJsZSgpLFxuICAuLiAgIENvdW50cnkgPSBjb2xfY2hhcmFjdGVyKCksXG4g
IC4uICAgRGVzY3JpcHRpb24gPSBjb2xfY2hhcmFjdGVyKCksXG4gIC4uICAgVW5pdFByaWNlID0gY29sX2RvdWJsZSgpLFxuICAu
LiAgIFF1YW50aXR5ID0gY29sX2RvdWJsZSgpLFxuICAuLiAgIFJldmVudWUgPSBjb2xfZG91YmxlKClcbiAgLi4gKVxuIC0gYXR0
cigqLCBcInByb2JsZW1zXCIpPTxleHRlcm5hbHB0cj4gIn1dLCJzdGRvdXQiOiJzcGNfdGJsXyBbNjQ2LDMyNSDDlyAxN10gKFMz
OiBzcGVjX3RibF9kZi90YmxfZGYvdGJsL2RhdGEuZnJhbWUpXG4gJCBJbnZvaWNlTm8gIDogbnVtIFsxOjY0NjMyNV0gNDg5NDM0
IDQ4OTQzNCA0ODk0MzQgNDg5NDM0IDQ4OTQzNCAuLi5cbiAkIEludm9pY2VEYXRlOiBQT1NJWGN0WzE6NjQ2MzI1XSwgZm9ybWF0
OiBcIjIwMDktMTItMDEgMDc6NDU6MDBcIiBcIjIwMDktMTItMDEgMDc6NDU6MDBcIiAuLi5cbiAkIERhdGUgICAgICAgOiBEYXRl
WzE6NjQ2MzI1XSwgZm9ybWF0OiBcIjIwMDktMTItMDFcIiBcIjIwMDktMTItMDFcIiAuLi5cbiAkIFllYXIgICAgICAgOiBudW0g
WzE6NjQ2MzI1XSAyMDA5IDIwMDkgMjAwOSAyMDA5IDIwMDkgLi4uXG4gJCBNb250aCAgICAgIDogbnVtIFsxOjY0NjMyNV0gMTIg
MTIgMTIgMTIgMTIgMTIgMTIgMTIgMTIgMTIgLi4uXG4gJCBEYXkgICAgICAgIDogbnVtIFsxOjY0NjMyNV0gMSAxIDEgMSAxIDEg
MSAxIDEgMSAuLi5cbiAkIFF1YXJ0ZXIgICAgOiBudW0gWzE6NjQ2MzI1XSA0IDQgNCA0IDQgNCA0IDQgNCA0IC4uLlxuICQgV2Vl
ayAgICAgICA6IG51bSBbMTo2NDYzMjVdIDQ5IDQ5IDQ5IDQ5IDQ5IDQ5IDQ5IDQ5IDQ5IDQ5IC4uLlxuICQgV2Vla2RheSAgICA6
IG51bSBbMTo2NDYzMjVdIDEgMSAxIDEgMSAxIDEgMSAxIDEgLi4uXG4gJCBEYXlPZlllYXIgIDogbnVtIFsxOjY0NjMyNV0gMzM1
IDMzNSAzMzUgMzM1IDMzNSAzMzUgMzM1IDMzNSAzMzUgMzM1IC4uLlxuICQgU3RvY2tDb2RlICA6IG51bSBbMTo2NDYzMjVdIDIx
MjMyIDIxNTIzIDIxODcxIDIyMDQxIDIyMDY0IC4uLlxuICQgQ3VzdG9tZXJJRCA6IG51bSBbMTo2NDYzMjVdIDEzMDg1IDEzMDg1
IDEzMDg1IDEzMDg1IDEzMDg1IC4uLlxuICQgQ291bnRyeSAgICA6IGNociBbMTo2NDYzMjVdIFwiVW5pdGVkIEtpbmdkb21cIiBc
IlVuaXRlZCBLaW5nZG9tXCIgXCJVbml0ZWQgS2luZ2RvbVwiIFwiVW5pdGVkIEtpbmdkb21cIiAuLi5cbiAkIERlc2NyaXB0aW9u
OiBjaHIgWzE6NjQ2MzI1XSBcIlNUUkFXQkVSUlkgQ0VSQU1JQyBUUklOS0VUIEJPWFwiIFwiRkFOQ1kgRk9OVCBIT01FIFNXRUVU
IEhPTUUgRE9PUk1BVFwiIFwiU0FWRSBUSEUgUExBTkVUIE1VR1wiIFwiUkVDT1JEIEZSQU1FIDdcXFwiIFNJTkdMRSBTSVpFXCIg
Li4uXG4gJCBVbml0UHJpY2UgIDogbnVtIFsxOjY0NjMyNV0gMS4yNSA1Ljk1IDEuMjUgMi4xIDEuNjUgNi45NSAxLjY1IDMuNzUg
Mi41NSAyLjU1IC4uLlxuICQgUXVhbnRpdHkgICA6IG51bSBbMTo2NDYzMjVdIDI0IDEwIDI0IDQ4IDI0IDEyIDI0IDEyIDEyIDEy
IC4uLlxuICQgUmV2ZW51ZSAgICA6IG51bSBbMTo2NDYzMjVdIDMwIDU5LjUgMzAgMTAwLjggMzkuNiAuLi5cbiAtIGF0dHIoKiwg
XCJzcGVjXCIpPVxuICAuLiBjb2xzKFxuICAuLiAgIEludm9pY2VObyA9IGNvbF9kb3VibGUoKSxcbiAgLi4gICBJbnZvaWNlRGF0
ZSA9IGNvbF9kYXRldGltZShmb3JtYXQgPSBcIlwiKSxcbiAgLi4gICBEYXRlID0gY29sX2RhdGUoZm9ybWF0ID0gXCJcIiksXG4g
IC4uICAgWWVhciA9IGNvbF9kb3VibGUoKSxcbiAgLi4gICBNb250aCA9IGNvbF9kb3VibGUoKSxcbiAgLi4gICBEYXkgPSBjb2xf
ZG91YmxlKCksXG4gIC4uICAgUXVhcnRlciA9IGNvbF9kb3VibGUoKSxcbiAgLi4gICBXZWVrID0gY29sX2RvdWJsZSgpLFxuICAu
LiAgIFdlZWtkYXkgPSBjb2xfZG91YmxlKCksXG4gIC4uICAgRGF5T2ZZZWFyID0gY29sX2RvdWJsZSgpLFxuICAuLiAgIFN0b2Nr
Q29kZSA9IGNvbF9kb3VibGUoKSxcbiAgLi4gICBDdXN0b21lcklEID0gY29sX2RvdWJsZSgpLFxuICAuLiAgIENvdW50cnkgPSBj
b2xfY2hhcmFjdGVyKCksXG4gIC4uICAgRGVzY3JpcHRpb24gPSBjb2xfY2hhcmFjdGVyKCksXG4gIC4uICAgVW5pdFByaWNlID0g
Y29sX2RvdWJsZSgpLFxuICAuLiAgIFF1YW50aXR5ID0gY29sX2RvdWJsZSgpLFxuICAuLiAgIFJldmVudWUgPSBjb2xfZG91Ymxl
KClcbiAgLi4gKVxuIC0gYXR0cigqLCBcInByb2JsZW1zXCIpPTxleHRlcm5hbHB0cj4gIiwic3RkZXJyIjoiIiwicGxvdHMiOltd
LCJkYXRhZnJhbWVzIjpbXSwiZXJyb3IiOm51bGwsImVycm9yX3RyYWNlIjpudWxsLCJzb3VyY2VfY29kZSI6InN0cihkYXRhKVxu
IiwicGxvdHNfaHRtbCI6W119fSx7ImZpbmdlcnByaW50Ijoie1wibGFuZ3VhZ2VcIjpcInJcIixcImNvZGVcIjpcImhlYWQoZGF0
YSlcIixcIm9wdGlvbnNcIjp7XCJsYWJlbFwiOlwicHJpbWVpcmFzX2xpbmhhc1wifX0iLCJyZXN1bHQiOnsidHlwZSI6InJlc3Vs
dCIsImNodW5rX2lkIjoibmItNyIsImNvbnNvbGUiOiIiLCJjb25zb2xlX3NlZ21lbnRzIjpbeyJjb2RlIjoiaGVhZChkYXRhKSIs
Im91dHB1dCI6IiJ9XSwic3Rkb3V0IjoiIiwic3RkZXJyIjoiIiwicGxvdHMiOltdLCJkYXRhZnJhbWVzIjpbeyJuYW1lIjoiaGVh
ZChkYXRhKSIsIm5yb3ciOjYsIm5jb2wiOjE3LCJwYWdlcyI6MSwicGFnZSI6MCwicm93X25hbWVzIjpbIjEiLCIyIiwiMyIsIjQi
LCI1IiwiNiJdLCJjb2x1bW5zIjpbeyJuYW1lIjoiSW52b2ljZU5vIiwidHlwZSI6Im51bWVyaWMifSx7Im5hbWUiOiJJbnZvaWNl
RGF0ZSIsInR5cGUiOiJQT1NJWGN0In0seyJuYW1lIjoiRGF0ZSIsInR5cGUiOiJEYXRlIn0seyJuYW1lIjoiWWVhciIsInR5cGUi
OiJudW1lcmljIn0seyJuYW1lIjoiTW9udGgiLCJ0eXBlIjoibnVtZXJpYyJ9LHsibmFtZSI6IkRheSIsInR5cGUiOiJudW1lcmlj
In0seyJuYW1lIjoiUXVhcnRlciIsInR5cGUiOiJudW1lcmljIn0seyJuYW1lIjoiV2VlayIsInR5cGUiOiJudW1lcmljIn0seyJu
YW1lIjoiV2Vla2RheSIsInR5cGUiOiJudW1lcmljIn0seyJuYW1lIjoiRGF5T2ZZZWFyIiwidHlwZSI6Im51bWVyaWMifSx7Im5h
bWUiOiJTdG9ja0NvZGUiLCJ0eXBlIjoibnVtZXJpYyJ9LHsibmFtZSI6IkN1c3RvbWVySUQiLCJ0eXBlIjoibnVtZXJpYyJ9LHsi
bmFtZSI6IkNvdW50cnkiLCJ0eXBlIjoiY2hhcmFjdGVyIn0seyJuYW1lIjoiRGVzY3JpcHRpb24iLCJ0eXBlIjoiY2hhcmFjdGVy
In0seyJuYW1lIjoiVW5pdFByaWNlIiwidHlwZSI6Im51bWVyaWMifSx7Im5hbWUiOiJRdWFudGl0eSIsInR5cGUiOiJudW1lcmlj
In0seyJuYW1lIjoiUmV2ZW51ZSIsInR5cGUiOiJudW1lcmljIn1dLCJkYXRhIjpbeyJJbnZvaWNlTm8iOjQ4OTQzNCwiSW52b2lj
ZURhdGUiOiIyMDA5LTEyLTAxIDA3OjQ1OjAwIiwiRGF0ZSI6IjIwMDktMTItMDEiLCJZZWFyIjoyMDA5LCJNb250aCI6MTIsIkRh
eSI6MSwiUXVhcnRlciI6NCwiV2VlayI6NDksIldlZWtkYXkiOjEsIkRheU9mWWVhciI6MzM1LCJTdG9ja0NvZGUiOjIxMjMyLCJD
dXN0b21lcklEIjoxMzA4NSwiQ291bnRyeSI6IlVuaXRlZCBLaW5nZG9tIiwiRGVzY3JpcHRpb24iOiJTVFJBV0JFUlJZIENFUkFN
SUMgVFJJTktFVCBCT1giLCJVbml0UHJpY2UiOjEuMjUsIlF1YW50aXR5IjoyNCwiUmV2ZW51ZSI6MzB9LHsiSW52b2ljZU5vIjo0
ODk0MzQsIkludm9pY2VEYXRlIjoiMjAwOS0xMi0wMSAwNzo0NTowMCIsIkRhdGUiOiIyMDA5LTEyLTAxIiwiWWVhciI6MjAwOSwi
TW9udGgiOjEyLCJEYXkiOjEsIlF1YXJ0ZXIiOjQsIldlZWsiOjQ5LCJXZWVrZGF5IjoxLCJEYXlPZlllYXIiOjMzNSwiU3RvY2tD
b2RlIjoyMTUyMywiQ3VzdG9tZXJJRCI6MTMwODUsIkNvdW50cnkiOiJVbml0ZWQgS2luZ2RvbSIsIkRlc2NyaXB0aW9uIjoiRkFO
Q1kgRk9OVCBIT01FIFNXRUVUIEhPTUUgRE9PUk1BVCIsIlVuaXRQcmljZSI6NS45NSwiUXVhbnRpdHkiOjEwLCJSZXZlbnVlIjo1
OS41fSx7Ikludm9pY2VObyI6NDg5NDM0LCJJbnZvaWNlRGF0ZSI6IjIwMDktMTItMDEgMDc6NDU6MDAiLCJEYXRlIjoiMjAwOS0x
Mi0wMSIsIlllYXIiOjIwMDksIk1vbnRoIjoxMiwiRGF5IjoxLCJRdWFydGVyIjo0LCJXZWVrIjo0OSwiV2Vla2RheSI6MSwiRGF5
T2ZZZWFyIjozMzUsIlN0b2NrQ29kZSI6MjE4NzEsIkN1c3RvbWVySUQiOjEzMDg1LCJDb3VudHJ5IjoiVW5pdGVkIEtpbmdkb20i
LCJEZXNjcmlwdGlvbiI6IlNBVkUgVEhFIFBMQU5FVCBNVUciLCJVbml0UHJpY2UiOjEuMjUsIlF1YW50aXR5IjoyNCwiUmV2ZW51
ZSI6MzB9LHsiSW52b2ljZU5vIjo0ODk0MzQsIkludm9pY2VEYXRlIjoiMjAwOS0xMi0wMSAwNzo0NTowMCIsIkRhdGUiOiIyMDA5
LTEyLTAxIiwiWWVhciI6MjAwOSwiTW9udGgiOjEyLCJEYXkiOjEsIlF1YXJ0ZXIiOjQsIldlZWsiOjQ5LCJXZWVrZGF5IjoxLCJE
YXlPZlllYXIiOjMzNSwiU3RvY2tDb2RlIjoyMjA0MSwiQ3VzdG9tZXJJRCI6MTMwODUsIkNvdW50cnkiOiJVbml0ZWQgS2luZ2Rv
bSIsIkRlc2NyaXB0aW9uIjoiUkVDT1JEIEZSQU1FIDdcIiBTSU5HTEUgU0laRSIsIlVuaXRQcmljZSI6Mi4xLCJRdWFudGl0eSI6
NDgsIlJldmVudWUiOjEwMC44fSx7Ikludm9pY2VObyI6NDg5NDM0LCJJbnZvaWNlRGF0ZSI6IjIwMDktMTItMDEgMDc6NDU6MDAi
LCJEYXRlIjoiMjAwOS0xMi0wMSIsIlllYXIiOjIwMDksIk1vbnRoIjoxMiwiRGF5IjoxLCJRdWFydGVyIjo0LCJXZWVrIjo0OSwi
V2Vla2RheSI6MSwiRGF5T2ZZZWFyIjozMzUsIlN0b2NrQ29kZSI6MjIwNjQsIkN1c3RvbWVySUQiOjEzMDg1LCJDb3VudHJ5Ijoi
VW5pdGVkIEtpbmdkb20iLCJEZXNjcmlwdGlvbiI6IlBJTksgRE9VR0hOVVQgVFJJTktFVCBQT1QiLCJVbml0UHJpY2UiOjEuNjUs
IlF1YW50aXR5IjoyNCwiUmV2ZW51ZSI6MzkuNn0seyJJbnZvaWNlTm8iOjQ4OTQzNCwiSW52b2ljZURhdGUiOiIyMDA5LTEyLTAx
IDA3OjQ1OjAwIiwiRGF0ZSI6IjIwMDktMTItMDEiLCJZZWFyIjoyMDA5LCJNb250aCI6MTIsIkRheSI6MSwiUXVhcnRlciI6NCwi
V2VlayI6NDksIldlZWtkYXkiOjEsIkRheU9mWWVhciI6MzM1LCJTdG9ja0NvZGUiOjg1MDQ4LCJDdXN0b21lcklEIjoxMzA4NSwi
Q291bnRyeSI6IlVuaXRlZCBLaW5nZG9tIiwiRGVzY3JpcHRpb24iOiIxNUNNIENIUklTVE1BUyBHTEFTUyBCQUxMIDIwIExJR0hU
UyIsIlVuaXRQcmljZSI6Ni45NSwiUXVhbnRpdHkiOjEyLCJSZXZlbnVlIjo4My40fV19XSwib3V0cHV0X29yZGVyIjpbeyJ0eXBl
IjoiZGYiLCJpbmRleCI6MCwibmFtZSI6ImhlYWQoZGF0YSkifV0sImVycm9yIjpudWxsLCJlcnJvcl90cmFjZSI6bnVsbCwic291
cmNlX2NvZGUiOiJoZWFkKGRhdGEpXG4iLCJwbG90c19odG1sIjpbXX19LHsiZmluZ2VycHJpbnQiOiJ7XCJsYW5ndWFnZVwiOlwi
clwiLFwiY29kZVwiOlwiZGF0YSREYXRlIDwtIGFzLkRhdGUoZGF0YSREYXRlLCBmb3JtYXQgPSBcXFwiJVktJW0tJWRcXFwiKVxc
bmRhdGEkYEN1c3RvbWVySURgIDwtIGZhY3RvcihkYXRhJGBDdXN0b21lcklEYClcIixcIm9wdGlvbnNcIjp7fX0iLCJyZXN1bHQi
Om51bGx9LHsiZmluZ2VycHJpbnQiOiJ7XCJsYW5ndWFnZVwiOlwiclwiLFwiY29kZVwiOlwiZGQgPC0gZGF0YSAlPiVcXG4gIGdy
b3VwX2J5KERlc2NyaXB0aW9uKSAlPiVcXG4gIHN1bW1hcmlzZShUUHJpY2UgPSBzdW0oUmV2ZW51ZSkpICU+JVxcbiAgYXJyYW5n
ZShkZXNjKFRQcmljZSkpICU+JVxcbiAgaGVhZCgxMClcXG5cXG5kZCREZXNjcmlwdGlvbiA8LSBmYWN0b3IoZGQkRGVzY3JpcHRp
b24sXFxuICAgICAgICAgICAgICAgICAgICAgICAgICBsZXZlbHMgPSBkZCREZXNjcmlwdGlvbltvcmRlcihkZCRUUHJpY2UsIGRl
Y3JlYXNpbmcgPSBUUlVFKV0pXFxuXFxub3B0aW9ucyhzY2lwZW4gPSA5OTkpXFxuXFxuZm9ybWF0X3N1ZmZpeCA8LSBmdW5jdGlv
bih4KSB7XFxuICBkcGx5cjo6Y2FzZV93aGVuKFxcbiAgICB4ID49IDFlOSAgfiBwYXN0ZTAocm91bmQoeCAvIDFlOSwgMSksIFxc
XCJCXFxcIiksXFxuICAgIHggPj0gMWU2ICB+IHBhc3RlMChyb3VuZCh4IC8gMWU2LCAxKSwgXFxcIk1cXFwiKSxcXG4gICAgeCA+
PSAxZTMgIH4gcGFzdGUwKHJvdW5kKHggLyAxZTMsIDEpLCBcXFwiS1xcXCIpLFxcbiAgICBUUlVFICAgICAgfiBhcy5jaGFyYWN0
ZXIocm91bmQoeCwgMSkpXFxuICApXFxufVxcblxcbnRvcF9wcm9kdXRvcyA8LSBkZCAlPiVcXG4gIGdncGxvdChhZXMoeCA9IERl
c2NyaXB0aW9uLCB5ID0gVFByaWNlKSkgK1xcbiAgZ2VvbV9zZWdtZW50KGFlcyh4ZW5kID0gRGVzY3JpcHRpb24sIHllbmQgPSAw
KSwgY29sb3IgPSBcXFwiZ3JheTUwXFxcIikgK1xcbiAgZ2VvbV9wb2ludChzaXplID0gNCwgY29sb3IgPSBcXFwiYmx1ZVxcXCIp
ICtcXG4gIGdlb21fdGV4dChhZXMobGFiZWwgPSBmb3JtYXRfc3VmZml4KFRQcmljZSkpLCBoanVzdCA9IC0wLjMsIHNpemUgPSA4
KSArXFxuICB4bGFiKFxcXCJQcm9kdXRvXFxcIikgKyB5bGFiKFxcXCJGYXR1cmFtZW50byBUb3RhbCAowqMpXFxcIikgK1xcbiAg
c2NhbGVfeV9jb250aW51b3VzKFxcbiAgICBsaW1pdHMgPSBjKDAsIDUwMDAwMCksXFxuICAgIGxhYmVscyA9IGZvcm1hdF9zdWZm
aXhcXG4gICkgK1xcbiAgY29vcmRfZmxpcCgpICtcXG4gIHRoZW1lX21pbmltYWwoKSArXFxuICB0aGVtZShcXG4gICAgcGxvdC50
aXRsZSAgPSBlbGVtZW50X3RleHQoaGp1c3QgPSAwLjUsIGZhY2UgPSBcXFwiYm9sZFxcXCIsIHNpemUgPSAyMCksXFxuICAgIGF4
aXMudGl0bGUgID0gZWxlbWVudF90ZXh0KHNpemUgPSAyOCksXFxuICAgIGF4aXMudGl0bGUueCA9IGVsZW1lbnRfdGV4dChoanVz
dCA9IDEuMSksXFxuICAgIGF4aXMudGV4dCAgID0gZWxlbWVudF90ZXh0KHNpemUgPSAxNCksXFxuICAgIGF4aXMudGV4dC54ID0g
ZWxlbWVudF90ZXh0KGFuZ2xlID0gNDUsIGhqdXN0ID0gMSlcXG4gIClcXG5cXG5cXG5nZ3NhdmUoXFxuICBmaWxlbmFtZSA9IFxc
XCJmaWd1cmFzL3RvcF8yMF9wcm9kdXRvc19yZWNlaXRhLnBkZlxcXCIsXFxuICBwbG90ID0gdG9wX3Byb2R1dG9zLFxcbiAgd2lk
dGggID0gNixcXG4gIGhlaWdodCA9IDUsXFxuICBkZXZpY2UgPSBjYWlyb19wZGZcXG4pXCIsXCJvcHRpb25zXCI6e319IiwicmVz
dWx0IjpudWxsfSx7ImZpbmdlcnByaW50Ijoie1wibGFuZ3VhZ2VcIjpcInJcIixcImNvZGVcIjpcImRjZCA8LSBkYXRhICU+JVxc
biAgZ3JvdXBfYnkoYEN1c3RvbWVySURgKSAlPiVcXG4gIG5hLm9taXQoKSAlPiVcXG4gIHN1bW1hcmlzZShUUHJpY2UgPSBzdW0o
UmV2ZW51ZSkpICU+JVxcbiAgYXJyYW5nZShkZXNjKFRQcmljZSkpICU+JVxcbiAgaGVhZCgxMClcXG5cXG5kY2QkYEN1c3RvbWVy
SURgIDwtIGZhY3RvcihkY2QkYEN1c3RvbWVySURgLFxcbiAgICAgICAgICAgICAgICAgICAgICAgICAgICAgbGV2ZWxzID0gZGNk
JGBDdXN0b21lcklEYFtvcmRlcihkY2QkVFByaWNlLCBkZWNyZWFzaW5nID0gVFJVRSldKVxcblxcbmZvcm1hdF9zdWZmaXggPC0g
ZnVuY3Rpb24oeCkge1xcbiAgZHBseXI6OmNhc2Vfd2hlbihcXG4gICAgeCA+PSAxZTkgIH4gcGFzdGUwKHJvdW5kKHggLyAxZTks
IDEpLCBcXFwiQlxcXCIpLFxcbiAgICB4ID49IDFlNiAgfiBwYXN0ZTAocm91bmQoeCAvIDFlNiwgMSksIFxcXCJNXFxcIiksXFxu
ICAgIHggPj0gMWUzICB+IHBhc3RlMChyb3VuZCh4IC8gMWUzLCAxKSwgXFxcIktcXFwiKSxcXG4gICAgVFJVRSAgICAgIH4gYXMu
Y2hhcmFjdGVyKHJvdW5kKHgsIDEpKVxcbiAgKVxcbn1cXG5cXG50b3BfY2xpZW50ZXMgPC0gZGNkICU+JVxcbiAgZ2dwbG90KGFl
cyh4ID0gYEN1c3RvbWVySURgLCB5ID0gVFByaWNlKSkgK1xcbiAgZ2VvbV9zZWdtZW50KGFlcyh4ZW5kID0gYEN1c3RvbWVySURg
LCB5ZW5kID0gMCksIGNvbG9yID0gXFxcImdyYXk1MFxcXCIpICtcXG4gIGdlb21fcG9pbnQoc2l6ZSA9IDQsIGNvbG9yID0gXFxc
ImJsdWVcXFwiKSArXFxuICBnZW9tX3RleHQoYWVzKGxhYmVsID0gZm9ybWF0X3N1ZmZpeChUUHJpY2UpKSwgaGp1c3QgPSAtMC4z
LCBzaXplID0gOCkgK1xcbiAgeGxhYihcXFwiSUQgZG8gQ2xpZW50ZVxcXCIpICsgeWxhYihcXFwiRmF0dXJhbWVudG8gVG90YWwg
KMKjKVxcXCIpICtcXG4gIHNjYWxlX3lfY29udGludW91cyhcXG4gICAgbGltaXRzID0gYygwLCA4MDAwMDApLFxcbiAgICBsYWJl
bHMgPSBmb3JtYXRfc3VmZml4XFxuICApICtcXG4gIGNvb3JkX2ZsaXAoKSArXFxuICB0aGVtZV9taW5pbWFsKCkgK1xcbiAgdGhl
bWUoXFxuICAgIHBsb3QudGl0bGUgICA9IGVsZW1lbnRfdGV4dChoanVzdCA9IDAuNSwgZmFjZSA9IFxcXCJib2xkXFxcIiwgc2l6
ZSA9IDIwKSxcXG4gICAgYXhpcy50aXRsZSAgID0gZWxlbWVudF90ZXh0KHNpemUgPSAyOCksXFxuICAgIGF4aXMudGl0bGUueCA9
IGVsZW1lbnRfdGV4dChoanVzdCA9IDAuNSksXFxuICAgIGF4aXMudGV4dCAgICA9IGVsZW1lbnRfdGV4dChzaXplID0gMjApLFxc
biAgICBheGlzLnRleHQueCAgPSBlbGVtZW50X3RleHQoaGp1c3QgPSAxKVxcbiAgKVxcblxcbmdnc2F2ZShcXG4gIGZpbGVuYW1l
ID0gXFxcImZpZ3VyYXMvdG9wXzIwX2NsaWVudGVzX3ZhbG9yLnBkZlxcXCIsXFxuICBwbG90ID0gdG9wX2NsaWVudGVzLFxcbiAg
d2lkdGggID0gNixcXG4gIGhlaWdodCA9IDUsXFxuICBkZXZpY2UgPSBjYWlyb19wZGZcXG4pXCIsXCJvcHRpb25zXCI6e319Iiwi
cmVzdWx0IjpudWxsfSx7ImZpbmdlcnByaW50Ijoie1wibGFuZ3VhZ2VcIjpcInJcIixcImNvZGVcIjpcImRjbyA8LSBkYXRhICU+
JVxcbiAgZ3JvdXBfYnkoQ291bnRyeSkgJT4lXFxuICBzdW1tYXJpc2UoVFByaWNlID0gc3VtKFJldmVudWUpKSAlPiVcXG4gIGFy
cmFuZ2UoZGVzYyhUUHJpY2UpKSAlPiVcXG4gIGhlYWQoMTApXFxuXFxuZGNvJENvdW50cnkgPC0gZmFjdG9yKGRjbyRDb3VudHJ5
LFxcbiAgICAgICAgICAgICAgICAgICAgICAgbGV2ZWxzID0gZGNvJENvdW50cnlbb3JkZXIoZGNvJFRQcmljZSwgZGVjcmVhc2lu
ZyA9IFRSVUUpXSlcXG5cXG5mb3JtYXRfc3VmZml4IDwtIGZ1bmN0aW9uKHgpIHtcXG4gIGRwbHlyOjpjYXNlX3doZW4oXFxuICAg
IHggPj0gMWU5ICB+IHBhc3RlMChyb3VuZCh4IC8gMWU5LCAxKSwgXFxcIkJcXFwiKSxcXG4gICAgeCA+PSAxZTYgIH4gcGFzdGUw
KHJvdW5kKHggLyAxZTYsIDEpLCBcXFwiTVxcXCIpLFxcbiAgICB4ID49IDFlMyAgfiBwYXN0ZTAocm91bmQoeCAvIDFlMywgMSks
IFxcXCJLXFxcIiksXFxuICAgIFRSVUUgICAgICB+IGFzLmNoYXJhY3Rlcihyb3VuZCh4LCAxKSlcXG4gIClcXG59XFxuXFxudG9w
X3BhaXNlcyA8LSBkY28gJT4lXFxuICBnZ3Bsb3QoYWVzKHggPSBDb3VudHJ5LCB5ID0gVFByaWNlKSkgK1xcbiAgZ2VvbV9zZWdt
ZW50KGFlcyh4ZW5kID0gQ291bnRyeSwgeWVuZCA9IDApLCBjb2xvciA9IFxcXCJncmF5NTBcXFwiKSArXFxuICBnZW9tX3BvaW50
KHNpemUgPSA0LCBjb2xvciA9IFxcXCJibHVlXFxcIikgK1xcbiAgZ2VvbV90ZXh0KGFlcyhsYWJlbCA9IGZvcm1hdF9zdWZmaXgo
VFByaWNlKSksIGhqdXN0ID0gLTAuMjUsIHNpemUgPSA4KSArXFxuICB4bGFiKFxcXCJQYcOtc1xcXCIpICsgeWxhYihcXFwiRmF0
dXJhbWVudG8gVG90YWwgKMKjKVxcXCIpICtcXG4gIHNjYWxlX3lfY29udGludW91cyhcXG4gICAgbGltaXRzID0gYygwLCBtYXgo
ZGNvJFRQcmljZSkgKiAxLjIpLFxcbiAgICBsYWJlbHMgPSBmb3JtYXRfc3VmZml4XFxuICApICtcXG4gIGNvb3JkX2ZsaXAoKSAr
XFxuICB0aGVtZV9taW5pbWFsKCkgK1xcbiAgdGhlbWUoXFxuICAgIHBsb3QudGl0bGUgICA9IGVsZW1lbnRfdGV4dChoanVzdCA9
IDAuNSwgZmFjZSA9IFxcXCJib2xkXFxcIiwgc2l6ZSA9IDIwKSxcXG4gICAgYXhpcy50aXRsZSAgID0gZWxlbWVudF90ZXh0KHNp
emUgPSAyOCksXFxuICAgIGF4aXMudGl0bGUueCA9IGVsZW1lbnRfdGV4dChoanVzdCA9IDAuNSksXFxuICAgIGF4aXMudGV4dCAg
ICA9IGVsZW1lbnRfdGV4dChzaXplID0gMjApLFxcbiAgICBheGlzLnRleHQueCAgPSBlbGVtZW50X3RleHQoaGp1c3QgPSAwLjUp
XFxuICApXFxuXFxuZ2dzYXZlKFxcbiAgZmlsZW5hbWUgPSBcXFwiZmlndXJhcy90b3BfMjBfcGFpc2VzX3JlY2VpdGEucGRmXFxc
IixcXG4gIHBsb3QgPSB0b3BfcGFpc2VzLFxcbiAgd2lkdGggID0gNyxcXG4gIGhlaWdodCA9IDUsXFxuICBkZXZpY2UgPSBjYWly
b19wZGZcXG4pXCIsXCJvcHRpb25zXCI6e319IiwicmVzdWx0IjpudWxsfSx7ImZpbmdlcnByaW50Ijoie1wibGFuZ3VhZ2VcIjpc
InJcIixcImNvZGVcIjpcImRkZiA8LSBkYXRhICU+JVxcbiAgZmlsdGVyKERlc2NyaXB0aW9uID09IFxcXCJSRUdFTkNZIENBS0VT
VEFORCAzIFRJRVJcXFwiKSAlPiVcXG4gIGdyb3VwX2J5KERhdGUpICU+JVxcbiAgc3VtbWFyaXNlKER0cHJpY2UgPSBzdW0oUmV2
ZW51ZSkpXFxuXFxueCA8LSBhcy5udW1lcmljKG1heChkZGYkRGF0ZSkgLSBtaW4oZGRmJERhdGUpKVxcblxcbmRkZiA8LSBkZGYg
JT4lXFxuICBjb21wbGV0ZShEYXRlID0gc2VxLkRhdGUobWluKERhdGUpLCBtYXgoRGF0ZSksIGJ5ID0gXFxcImRheVxcXCIpKSAl
PiVcXG4gIG11dGF0ZShJZCA9IGMoMTooeCArIDEpKSkgJT4lXFxuICBmaWxsKElkKSAlPiVcXG4gIG11dGF0ZShEdHByaWNlID0g
bmEuYXBwcm94KER0cHJpY2UsIG5hLnJtID0gRkFMU0UpKVxcblxcbnByb2R1dG8gPC0gZGRmICU+JVxcbiAgZ2dwbG90KGFlcyh4
ID0gRGF0ZSwgeSA9IER0cHJpY2UpKSArXFxuICBnZW9tX2xpbmUoY29sb3IgPSBcXFwiYmxhY2tcXFwiLCBsaW5ld2lkdGggPSAw
LjYpICtcXG4gICMgbGFicyh0aXRsZSA9IFxcXCJSZWNlaXRhOiBSRUdFTkNZIENBS0VTVEFORCAzIFRJRVJcXFwiKSArXFxuICB4
bGFiKFxcXCJEYXRhXFxcIikgKyB5bGFiKFxcXCJGYXR1cmFtZW50byBUb3RhbCAowqMpXFxcIikgK1xcbiAgdGhlbWVfbWluaW1h
bCgpICtcXG4gIHRoZW1lKHBsb3QudGl0bGUgPSBlbGVtZW50X3RleHQoZmFjZSA9IFxcXCJib2xkXFxcIikpXFxuXFxuZ2dzYXZl
KFxcbiAgZmlsZW5hbWUgPSBcXFwiZmlndXJhcy9wcm9kdXRvLnBkZlxcXCIsXFxuICBwbG90ID0gcHJvZHV0byxcXG4gIHdpZHRo
ICA9IDYsXFxuICBoZWlnaHQgPSA1LFxcbiAgZGV2aWNlID0gY2Fpcm9fcGRmXFxuKVwiLFwib3B0aW9uc1wiOntcImxhYmVsXCI6
XCJmaWx0cm9fcHJvZHV0b1wifX0iLCJyZXN1bHQiOm51bGx9LHsiZmluZ2VycHJpbnQiOiJ7XCJsYW5ndWFnZVwiOlwiclwiLFwi
Y29kZVwiOlwiZGNkZiA8LSBkYXRhICU+JVxcbiAgZmlsdGVyKGBDdXN0b21lcklEYCA9PSBcXFwiMTQ5MTFcXFwiKSAlPiVcXG4g
IGdyb3VwX2J5KERhdGUpICU+JVxcbiAgc3VtbWFyaXNlKERDcHJpY2UgPSBzdW0oUmV2ZW51ZSkpXFxuXFxueCA8LSBhcy5udW1l
cmljKG1heChkY2RmJERhdGUpIC0gbWluKGRjZGYkRGF0ZSkpXFxuXFxuZGNkZiA8LSBkY2RmICU+JVxcbiAgY29tcGxldGUoRGF0
ZSA9IHNlcS5EYXRlKG1pbihEYXRlKSwgbWF4KERhdGUpLCBieSA9IFxcXCJkYXlcXFwiKSkgJT4lXFxuICBtdXRhdGUoSWQgPSBj
KDE6KHggKyAxKSkpICU+JVxcbiAgZmlsbChJZCkgJT4lXFxuICBtdXRhdGUoRENwcmljZSA9IG5hLmFwcHJveChEQ3ByaWNlLCBu
YS5ybSA9IEZBTFNFKSlcXG5cXG5jbGllbnRlIDwtIGRjZGYgJT4lXFxuICBnZ3Bsb3QoYWVzKHggPSBEYXRlLCB5ID0gRENwcmlj
ZSkpICtcXG4gIGdlb21fbGluZShjb2xvciA9IFxcXCJibGFja1xcXCIsIGxpbmV3aWR0aCA9IDAuNikgK1xcbiAgIyBsYWJzKHRp
dGxlID0gXFxcIlJlY2VpdGE6IENsaWVudGUgSUQgMTQ5MTFcXFwiKSArXFxuICB4bGFiKFxcXCJEYXRhXFxcIikgKyB5bGFiKFxc
XCJGYXR1cmFtZW50byBUb3RhbCAowqMpXFxcIikgK1xcbiAgdGhlbWVfbWluaW1hbCgpICtcXG4gIHRoZW1lKHBsb3QudGl0bGUg
PSBlbGVtZW50X3RleHQoZmFjZSA9IFxcXCJib2xkXFxcIikpXFxuXFxuZ2dzYXZlKFxcbiAgZmlsZW5hbWUgPSBcXFwiZmlndXJh
cy9jbGllbnRlLnBkZlxcXCIsXFxuICBwbG90ID0gY2xpZW50ZSxcXG4gIHdpZHRoICA9IDYsXFxuICBoZWlnaHQgPSA1LFxcbiAg
ZGV2aWNlID0gY2Fpcm9fcGRmXFxuKVwiLFwib3B0aW9uc1wiOntcImxhYmVsXCI6XCJmaWx0cm9fY2xpZW50ZVwifX0iLCJyZXN1
bHQiOm51bGx9LHsiZmluZ2VycHJpbnQiOiJ7XCJsYW5ndWFnZVwiOlwiclwiLFwiY29kZVwiOlwiZGNmIDwtIGRhdGEgJT4lXFxu
ICBmaWx0ZXIoQ291bnRyeSA9PSBcXFwiVW5pdGVkIEtpbmdkb21cXFwiKSAlPiVcXG4gIGdyb3VwX2J5KERhdGUpICU+JVxcbiAg
c3VtbWFyaXNlKERwcmljZSA9IHN1bShSZXZlbnVlKSlcXG5cXG54IDwtIGFzLm51bWVyaWMobWF4KGRjZiREYXRlKSAtIG1pbihk
Y2YkRGF0ZSkpXFxuXFxuZGNmIDwtIGRjZiAlPiVcXG4gIGNvbXBsZXRlKERhdGUgPSBzZXEuRGF0ZShtaW4oRGF0ZSksIG1heChE
YXRlKSwgYnkgPSBcXFwiZGF5XFxcIikpICU+JVxcbiAgbXV0YXRlKElkID0gYygxOih4ICsgMSkpKSAlPiVcXG4gIGZpbGwoSWQp
ICU+JVxcbiAgbXV0YXRlKERwcmljZSA9IG5hLmFwcHJveChEcHJpY2UsIG5hLnJtID0gRkFMU0UpKVxcblxcbnBhaXMgPC0gZGNm
ICU+JVxcbiAgZ2dwbG90KGFlcyh4ID0gRGF0ZSwgeSA9IERwcmljZSkpICtcXG4gIGdlb21fbGluZShjb2xvciA9IFxcXCJibGFj
a1xcXCIsIGxpbmV3aWR0aCA9IDAuNikgK1xcbiAgIyBsYWJzKHRpdGxlID0gXFxcIlJlY2VpdGE6IFVuaXRlZCBLaW5nZG9tXFxc
IikgK1xcbiAgeGxhYihcXFwiRGF0YVxcXCIpICsgeWxhYihcXFwiRmF0dXJhbWVudG8gVG90YWwgKMKjKVxcXCIpICtcXG4gIHRo
ZW1lX21pbmltYWwoKSArXFxuICB0aGVtZShwbG90LnRpdGxlID0gZWxlbWVudF90ZXh0KGZhY2UgPSBcXFwiYm9sZFxcXCIpKVxc
blxcbmdnc2F2ZShcXG4gIGZpbGVuYW1lID0gXFxcImZpZ3VyYXMvcGFpcy5wZGZcXFwiLFxcbiAgcGxvdCA9IHBhaXMsXFxuICB3
aWR0aCAgPSA2LFxcbiAgaGVpZ2h0ID0gNSxcXG4gIGRldmljZSA9IGNhaXJvX3BkZlxcbilcIixcIm9wdGlvbnNcIjp7XCJsYWJl
bFwiOlwiZmlsdHJvX3BhaXNcIn19IiwicmVzdWx0IjpudWxsfSx7ImZpbmdlcnByaW50Ijoie1wibGFuZ3VhZ2VcIjpcInJcIixc
ImNvZGVcIjpcImxpYnJhcnkoZm9yZWNhc3QpXFxubGlicmFyeShnZ3Bsb3QyKVxcbmxpYnJhcnkoem9vKVxcbmxpYnJhcnkodGlk
eXIpXFxubGlicmFyeShkcGx5cilcXG5cXG4jIOKUgOKUgCBGdW7Dp8O1ZXMgY29tcGFydGlsaGFkYXMg4pSA4pSA4pSA4pSA4pSA
4pSA4pSA4pSA4pSA4pSA4pSA4pSA4pSA4pSA4pSA4pSA4pSA4pSA4pSA4pSA4pSA4pSA4pSA4pSA4pSA4pSA4pSA4pSA4pSA4pSA
4pSA4pSA4pSA4pSA4pSA4pSA4pSA4pSA4pSA4pSA4pSA4pSA4pSA4pSA4pSA4pSA4pSA4pSA4pSA4pSA4pSA4pSA4pSAXFxuXFxu
Zm9ybWF0YXJfc3RsIDwtIGZ1bmN0aW9uKHN0bF9vYmosIGRhdGFzLFxcbiAgICAgICAgICAgICAgICAgICAgICAgICBjb3JlcyA9
IGMoXFxuICAgICAgICAgICAgICAgICAgICAgICAgICAgXFxcIkRhZG9zXFxcIiAgICAgICAgPSBcXFwiYmxhY2tcXFwiLFxcbiAg
ICAgICAgICAgICAgICAgICAgICAgICAgIFxcXCJTYXpvbmFsaWRhZGVcXFwiID0gXFxcImJsYWNrXFxcIixcXG4gICAgICAgICAg
ICAgICAgICAgICAgICAgICBcXFwiVGVuZMOqbmNpYVxcXCIgICAgPSBcXFwiYmxhY2tcXFwiLFxcbiAgICAgICAgICAgICAgICAg
ICAgICAgICAgIFxcXCJSZXPDrWR1b1xcXCIgICAgICA9IFxcXCJibGFja1xcXCJcXG4gICAgICAgICAgICAgICAgICAgICAgICAg
KSkge1xcblxcbiAgY29tcCA8LSBzdGxfb2JqJHRpbWUuc2VyaWVzICAjIGNvbHVuYXM6IHNlYXNvbmFsLCB0cmVuZCwgcmVtYWlu
ZGVyXFxuXFxuICBkZiA8LSBkYXRhLmZyYW1lKFxcbiAgICBEYXRhICAgICAgICAgPSBkYXRhcyxcXG4gICAgRGFkb3MgICAgICAg
ID0gYXMubnVtZXJpYyhjb21wWyxcXFwic2Vhc29uYWxcXFwiXSArIGNvbXBbLFxcXCJ0cmVuZFxcXCJdICsgY29tcFssXFxcInJl
bWFpbmRlclxcXCJdKSxcXG4gICAgU2F6b25hbGlkYWRlID0gYXMubnVtZXJpYyhjb21wWyxcXFwic2Vhc29uYWxcXFwiXSksXFxu
ICAgIFRlbmTDqm5jaWEgICAgPSBhcy5udW1lcmljKGNvbXBbLFxcXCJ0cmVuZFxcXCJdKSxcXG4gICAgUmVzw61kdW8gICAgICA9
IGFzLm51bWVyaWMoY29tcFssXFxcInJlbWFpbmRlclxcXCJdKVxcbiAgKVxcblxcbiAgZGZfbG9uZyA8LSBwaXZvdF9sb25nZXIo
ZGYsIC1EYXRhLCBuYW1lc190byA9IFxcXCJDb21wb25lbnRlXFxcIiwgdmFsdWVzX3RvID0gXFxcIlZhbG9yXFxcIilcXG5cXG4g
IGRmX2xvbmckQ29tcG9uZW50ZSA8LSBmYWN0b3IoXFxuICAgIGRmX2xvbmckQ29tcG9uZW50ZSxcXG4gICAgbGV2ZWxzID0gYyhc
XFwiRGFkb3NcXFwiLCBcXFwiU2F6b25hbGlkYWRlXFxcIiwgXFxcIlRlbmTDqm5jaWFcXFwiLCBcXFwiUmVzw61kdW9cXFwiKVxc
biAgKVxcblxcbiAgZGF0ZV9icmVha3MgPC0gc2VxKG1pbihkYXRhcyksIG1heChkYXRhcyksIGJ5ID0gXFxcIjMgbW9udGhzXFxc
IilcXG5cXG4gIGdncGxvdChkZl9sb25nLCBhZXMoeCA9IERhdGEsIHkgPSBWYWxvciwgY29sb3VyID0gQ29tcG9uZW50ZSkpICtc
XG4gICAgZ2VvbV9saW5lKGxpbmV3aWR0aCA9IDAuNSkgK1xcbiAgICBmYWNldF93cmFwKH4gQ29tcG9uZW50ZSwgbmNvbCA9IDEs
IHNjYWxlcyA9IFxcXCJmcmVlX3lcXFwiKSArXFxuICAgIHNjYWxlX2NvbG91cl9tYW51YWwodmFsdWVzID0gY29yZXMpICtcXG4g
ICAgc2NhbGVfeF9kYXRlKFxcbiAgICAgIGJyZWFrcyA9IGRhdGVfYnJlYWtzLFxcbiAgICAgIGxhYmVscyA9IGZvcm1hdChkYXRl
X2JyZWFrcywgXFxcIiViICVZXFxcIilcXG4gICAgKSArXFxuICAgIGxhYnMoeCA9IFxcXCJEYXRhXFxcIiwgeSA9IFxcXCJGYXR1
cmFtZW50byBUb3RhbCAowqMpXFxcIikgK1xcbiAgICAjIHRoZW1lX21pbmltYWwoKSArXFxuICAgIHRoZW1lKFxcbiAgICAgIGxl
Z2VuZC5wb3NpdGlvbiA9IFxcXCJub25lXFxcIixcXG4gICAgICBheGlzLnRleHQueCAgICAgPSBlbGVtZW50X3RleHQoYW5nbGUg
PSA0NSwgaGp1c3QgPSAxKSxcXG4gICAgICBheGlzLnRleHQgPSBlbGVtZW50X3RleHQoc2l6ZSA9IDEyKSxcXG4gICAgICBheGlz
LnRpdGxlID0gZWxlbWVudF90ZXh0KHNpemUgPSAyOCksXFxuICAgICAgc3RyaXAudGV4dCA9IGVsZW1lbnRfdGV4dChzaXplID0g
MjgpXFxuICAgIClcXG59XFxuXFxuIyDilIDilIAgUHJvZHV0byDilIDilIDilIDilIDilIDilIDilIDilIDilIDilIDilIDilIDi
lIDilIDilIDilIDilIDilIDilIDilIDilIDilIDilIDilIDilIDilIDilIDilIDilIDilIDilIDilIDilIDilIDilIDilIDilIDi
lIDilIDilIDilIDilIDilIDilIDilIDilIDilIDilIDilIDilIDilIDilIDilIDilIDilIDilIDilIDilIDilIDilIDilIDilIDi
lIDilIDilIDilIDilIDilIBcXG5cXG5kZGYgPC0gZGF0YSAlPiVcXG4gIGZpbHRlcihEZXNjcmlwdGlvbiA9PSBcXFwiUkVHRU5D
WSBDQUtFU1RBTkQgMyBUSUVSXFxcIikgJT4lXFxuICBncm91cF9ieShEYXRlKSAlPiVcXG4gIHN1bW1hcmlzZShEdHByaWNlID0g
c3VtKFJldmVudWUpKVxcblxcbnN0bF9wcm9kdXRvIDwtIHN0bChcXG4gIHRzKGRkZiREdHByaWNlLCBmcmVxdWVuY3kgPSA3KSxc
XG4gIHMud2luZG93ID0gXFxcInBlcmlvZGljXFxcIixcXG4gIHJvYnVzdCAgID0gVFJVRVxcbilcXG5cXG5zdGxfcGxvdF9wcm9k
dXRvIDwtIGZvcm1hdGFyX3N0bChzdGxfcHJvZHV0bywgZGRmJERhdGUpXFxuXFxuZ2dzYXZlKFxcbiAgZmlsZW5hbWUgPSBcXFwi
ZmlndXJhcy9wcm9kdXRvX3N0bC5wZGZcXFwiLFxcbiAgcGxvdCAgICAgPSBzdGxfcGxvdF9wcm9kdXRvLFxcbiAgd2lkdGggICAg
PSA3LFxcbiAgaGVpZ2h0ICAgPSA3LFxcbiAgZGV2aWNlICAgPSBjYWlyb19wZGZcXG4pXFxuXFxuIyDilIDilIAgQ2xpZW50ZSDi
lIDilIDilIDilIDilIDilIDilIDilIDilIDilIDilIDilIDilIDilIDilIDilIDilIDilIDilIDilIDilIDilIDilIDilIDilIDi
lIDilIDilIDilIDilIDilIDilIDilIDilIDilIDilIDilIDilIDilIDilIDilIDilIDilIDilIDilIDilIDilIDilIDilIDilIDi
lIDilIDilIDilIDilIDilIDilIDilIDilIDilIDilIDilIDilIDilIDilIDilIDilIDilIBcXG5cXG5kY2RmIDwtIGRhdGEgJT4l
XFxuICBmaWx0ZXIoQ3VzdG9tZXJJRCA9PSBcXFwiMTQ5MTFcXFwiKSAlPiVcXG4gIGdyb3VwX2J5KERhdGUpICU+JVxcbiAgc3Vt
bWFyaXNlKERDcHJpY2UgPSBzdW0oUmV2ZW51ZSkpXFxuXFxueCA8LSBhcy5udW1lcmljKG1heChkY2RmJERhdGUpIC0gbWluKGRj
ZGYkRGF0ZSkpXFxuXFxuZGNkZiA8LSBkY2RmICU+JVxcbiAgY29tcGxldGUoRGF0ZSA9IHNlcS5EYXRlKG1pbihEYXRlKSwgbWF4
KERhdGUpLCBieSA9IFxcXCJkYXlcXFwiKSkgJT4lXFxuICBtdXRhdGUoSWQgPSBjKDE6KHggKyAxKSkpICU+JVxcbiAgZmlsbChJ
ZCkgJT4lXFxuICBtdXRhdGUoRENwcmljZSA9IG5hLmFwcHJveChEQ3ByaWNlLCBuYS5ybSA9IEZBTFNFKSlcXG5cXG5zdGxfY2xp
ZW50ZSA8LSBzdGwoXFxuICB0cyhkY2RmJERDcHJpY2UsIGZyZXF1ZW5jeSA9IDcpLFxcbiAgcy53aW5kb3cgPSBcXFwicGVyaW9k
aWNcXFwiLFxcbiAgcm9idXN0ICAgPSBUUlVFXFxuKVxcblxcbnN0bF9wbG90X2NsaWVudGUgPC0gZm9ybWF0YXJfc3RsKHN0bF9j
bGllbnRlLCBkY2RmJERhdGUpXFxuXFxuZ2dzYXZlKFxcbiAgZmlsZW5hbWUgPSBcXFwiZmlndXJhcy9jbGllbnRlX3N0bC5wZGZc
XFwiLFxcbiAgcGxvdCAgICAgPSBzdGxfcGxvdF9jbGllbnRlLFxcbiAgd2lkdGggICAgPSA3LFxcbiAgaGVpZ2h0ICAgPSA3LFxc
biAgZGV2aWNlICAgPSBjYWlyb19wZGZcXG4pXFxuXFxuIyDilIDilIAgUGHDrXMg4pSA4pSA4pSA4pSA4pSA4pSA4pSA4pSA4pSA
4pSA4pSA4pSA4pSA4pSA4pSA4pSA4pSA4pSA4pSA4pSA4pSA4pSA4pSA4pSA4pSA4pSA4pSA4pSA4pSA4pSA4pSA4pSA4pSA4pSA
4pSA4pSA4pSA4pSA4pSA4pSA4pSA4pSA4pSA4pSA4pSA4pSA4pSA4pSA4pSA4pSA4pSA4pSA4pSA4pSA4pSA4pSA4pSA4pSA4pSA
4pSA4pSA4pSA4pSA4pSA4pSA4pSA4pSA4pSA4pSA4pSA4pSAXFxuXFxuZGNmIDwtIGRhdGEgJT4lXFxuICBmaWx0ZXIoQ291bnRy
eSA9PSBcXFwiVW5pdGVkIEtpbmdkb21cXFwiKSAlPiVcXG4gIGdyb3VwX2J5KERhdGUpICU+JVxcbiAgc3VtbWFyaXNlKERwcmlj
ZSA9IHN1bShSZXZlbnVlKSlcXG5cXG54IDwtIGFzLm51bWVyaWMobWF4KGRjZiREYXRlKSAtIG1pbihkY2YkRGF0ZSkpXFxuXFxu
ZGNmIDwtIGRjZiAlPiVcXG4gIGNvbXBsZXRlKERhdGUgPSBzZXEuRGF0ZShtaW4oRGF0ZSksIG1heChEYXRlKSwgYnkgPSBcXFwi
ZGF5XFxcIikpICU+JVxcbiAgbXV0YXRlKElkID0gYygxOih4ICsgMSkpKSAlPiVcXG4gIGZpbGwoSWQpICU+JVxcbiAgbXV0YXRl
KERwcmljZSA9IG5hLmFwcHJveChEcHJpY2UsIG5hLnJtID0gRkFMU0UpKVxcblxcbnN0bF9wYWlzIDwtIHN0bChcXG4gIHRzKGRj
ZiREcHJpY2UsIGZyZXF1ZW5jeSA9IDcpLFxcbiAgcy53aW5kb3cgPSBcXFwicGVyaW9kaWNcXFwiLFxcbiAgcm9idXN0ICAgPSBU
UlVFXFxuKVxcblxcbnN0bF9wbG90X3BhaXMgPC0gZm9ybWF0YXJfc3RsKHN0bF9wYWlzLCBkY2YkRGF0ZSlcXG5cXG5nZ3NhdmUo
XFxuICBmaWxlbmFtZSA9IFxcXCJmaWd1cmFzL3BhaXNfc3RsLnBkZlxcXCIsXFxuICBwbG90ICAgICA9IHN0bF9wbG90X3BhaXMs
XFxuICB3aWR0aCAgICA9IDcsXFxuICBoZWlnaHQgICA9IDcsXFxuICBkZXZpY2UgICA9IGNhaXJvX3BkZlxcbilcIixcIm9wdGlv
bnNcIjp7fX0iLCJyZXN1bHQiOm51bGx9LHsiZmluZ2VycHJpbnQiOiJ7XCJsYW5ndWFnZVwiOlwiclwiLFwiY29kZVwiOlwibGli
cmFyeShkcGx5cilcXG5saWJyYXJ5KHpvbylcXG5saWJyYXJ5KHRzZXJpZXMpXFxubGlicmFyeShmb3JlY2FzdClcXG5saWJyYXJ5
KGdncGxvdDIpXFxubGlicmFyeShncmlkRXh0cmEpXFxuXFxuIyDilIDilIAgVGVtYSBjb21wYXJ0aWxoYWRvIOKUgOKUgOKUgOKU
gOKUgOKUgOKUgOKUgOKUgOKUgOKUgOKUgOKUgOKUgOKUgOKUgOKUgOKUgOKUgOKUgOKUgOKUgOKUgOKUgOKUgOKUgOKUgOKUgOKU
gOKUgOKUgOKUgOKUgOKUgOKUgOKUgOKUgOKUgOKUgOKUgOKUgOKUgOKUgOKUgOKUgOKUgOKUgOKUgOKUgOKUgOKUgOKUgOKUgOKU
gOKUgOKUgOKUgFxcbnRlbWFfYWNmIDwtIHRoZW1lKFxcbiAgYXhpcy50aXRsZSAgPSBlbGVtZW50X3RleHQoc2l6ZSA9IDIyKSxc
XG4gIGF4aXMudGV4dCAgID0gZWxlbWVudF90ZXh0KHNpemUgPSAxMiksXFxuICBzdHJpcC50ZXh0ICA9IGVsZW1lbnRfdGV4dChz
aXplID0gMTYpXFxuKVxcblxcbiMg4pSA4pSAIFByb2R1dG8g4pSA4pSA4pSA4pSA4pSA4pSA4pSA4pSA4pSA4pSA4pSA4pSA4pSA
4pSA4pSA4pSA4pSA4pSA4pSA4pSA4pSA4pSA4pSA4pSA4pSA4pSA4pSA4pSA4pSA4pSA4pSA4pSA4pSA4pSA4pSA4pSA4pSA4pSA
4pSA4pSA4pSA4pSA4pSA4pSA4pSA4pSA4pSA4pSA4pSA4pSA4pSA4pSA4pSA4pSA4pSA4pSA4pSA4pSA4pSA4pSA4pSA4pSA4pSA
4pSA4pSA4pSA4pSA4pSAXFxuZGRmIDwtIGRhdGEgJT4lXFxuICBmaWx0ZXIoRGVzY3JpcHRpb24gPT0gXFxcIlJFR0VOQ1kgQ0FL
RVNUQU5EIDMgVElFUlxcXCIpICU+JVxcbiAgZ3JvdXBfYnkoRGF0ZSkgJT4lXFxuICBzdW1tYXJpc2UoRHRwcmljZSA9IHN1bShS
ZXZlbnVlKSlcXG5cXG54IDwtIGFzLm51bWVyaWMobWF4KGRkZiREYXRlKSAtIG1pbihkZGYkRGF0ZSkpXFxuXFxuZGRmIDwtIGRk
ZiAlPiVcXG4gIGNvbXBsZXRlKERhdGUgPSBzZXEuRGF0ZShtaW4oRGF0ZSksIG1heChEYXRlKSwgYnkgPSBcXFwiZGF5XFxcIikp
ICU+JVxcbiAgbXV0YXRlKElkID0gYygxOih4ICsgMSkpKSAlPiVcXG4gIGZpbGwoSWQpICU+JVxcbiAgbXV0YXRlKER0cHJpY2Ug
PSBuYS5hcHByb3goRHRwcmljZSwgbmEucm0gPSBGQUxTRSkpXFxuXFxuZGMxIDwtIHRzKGRkZiREdHByaWNlKVxcbmFkZi50ZXN0
KGRjMSwgYWx0ZXJuYXRpdmUgPSBcXFwic3RhdGlvbmFyeVxcXCIpXFxuXFxuIyDilIDilIAgQ2xpZW50ZSDilIDilIDilIDilIDi
lIDilIDilIDilIDilIDilIDilIDilIDilIDilIDilIDilIDilIDilIDilIDilIDilIDilIDilIDilIDilIDilIDilIDilIDilIDi
lIDilIDilIDilIDilIDilIDilIDilIDilIDilIDilIDilIDilIDilIDilIDilIDilIDilIDilIDilIDilIDilIDilIDilIDilIDi
lIDilIDilIDilIDilIDilIDilIDilIDilIDilIDilIDilIDilIDilIBcXG5kY2RmIDwtIGRhdGEgJT4lXFxuICBmaWx0ZXIoQ3Vz
dG9tZXJJRCA9PSBcXFwiMTQ5MTFcXFwiKSAlPiVcXG4gIGdyb3VwX2J5KERhdGUpICU+JVxcbiAgc3VtbWFyaXNlKERDcHJpY2Ug
PSBzdW0oUmV2ZW51ZSkpXFxuXFxueCA8LSBhcy5udW1lcmljKG1heChkY2RmJERhdGUpIC0gbWluKGRjZGYkRGF0ZSkpXFxuXFxu
ZGNkZiA8LSBkY2RmICU+JVxcbiAgY29tcGxldGUoRGF0ZSA9IHNlcS5EYXRlKG1pbihEYXRlKSwgbWF4KERhdGUpLCBieSA9IFxc
XCJkYXlcXFwiKSkgJT4lXFxuICBtdXRhdGUoSWQgPSBjKDE6KHggKyAxKSkpICU+JVxcbiAgZmlsbChJZCkgJT4lXFxuICBtdXRh
dGUoRENwcmljZSA9IG5hLmFwcHJveChEQ3ByaWNlLCBuYS5ybSA9IEZBTFNFKSlcXG5cXG5kYzIgPC0gdHMoZGNkZiREQ3ByaWNl
KVxcbmFkZi50ZXN0KGRjMiwgYWx0ZXJuYXRpdmUgPSBcXFwic3RhdGlvbmFyeVxcXCIpXFxuXFxuIyDilIDilIAgUGHDrXMg4pSA
4pSA4pSA4pSA4pSA4pSA4pSA4pSA4pSA4pSA4pSA4pSA4pSA4pSA4pSA4pSA4pSA4pSA4pSA4pSA4pSA4pSA4pSA4pSA4pSA4pSA
4pSA4pSA4pSA4pSA4pSA4pSA4pSA4pSA4pSA4pSA4pSA4pSA4pSA4pSA4pSA4pSA4pSA4pSA4pSA4pSA4pSA4pSA4pSA4pSA4pSA
4pSA4pSA4pSA4pSA4pSA4pSA4pSA4pSA4pSA4pSA4pSA4pSA4pSA4pSA4pSA4pSA4pSA4pSA4pSA4pSAXFxuZGNmIDwtIGRhdGEg
JT4lXFxuICBmaWx0ZXIoQ291bnRyeSA9PSBcXFwiVW5pdGVkIEtpbmdkb21cXFwiKSAlPiVcXG4gIGdyb3VwX2J5KERhdGUpICU+
JVxcbiAgc3VtbWFyaXNlKERwcmljZSA9IHN1bShSZXZlbnVlKSlcXG5cXG54IDwtIGFzLm51bWVyaWMobWF4KGRjZiREYXRlKSAt
IG1pbihkY2YkRGF0ZSkpXFxuXFxuZGNmIDwtIGRjZiAlPiVcXG4gIGNvbXBsZXRlKERhdGUgPSBzZXEuRGF0ZShtaW4oRGF0ZSks
IG1heChEYXRlKSwgYnkgPSBcXFwiZGF5XFxcIikpICU+JVxcbiAgbXV0YXRlKElkID0gYygxOih4ICsgMSkpKSAlPiVcXG4gIGZp
bGwoSWQpICU+JVxcbiAgbXV0YXRlKERwcmljZSA9IG5hLmFwcHJveChEcHJpY2UsIG5hLnJtID0gRkFMU0UpKVxcblxcbmRjMyA8
LSB0cyhkY2YkRHByaWNlKVxcbmFkZi50ZXN0KGRjMywgYWx0ZXJuYXRpdmUgPSBcXFwic3RhdGlvbmFyeVxcXCIpXFxuXFxuIyDi
lIDilIAgQUNGIC8gUEFDRiDilIDilIDilIDilIDilIDilIDilIDilIDilIDilIDilIDilIDilIDilIDilIDilIDilIDilIDilIDi
lIDilIDilIDilIDilIDilIDilIDilIDilIDilIDilIDilIDilIDilIDilIDilIDilIDilIDilIDilIDilIDilIDilIDilIDilIDi
lIDilIDilIDilIDilIDilIDilIDilIDilIDilIDilIDilIDilIDilIDilIDilIDilIDilIDilIDilIDilIBcXG5nMSA8LSBnZ0Fj
ZihkYzEpICArIGxhYnModGl0bGUgPSBcXFwiXFxcIiwgeCA9IFxcXCJEZWZhc2FnZW1cXFwiLCB5ID0gXFxcIkFDRlxcXCIpICAr
IHRlbWFfYWNmXFxuZzIgPC0gZ2dQYWNmKGRjMSkgKyBsYWJzKHRpdGxlID0gXFxcIlxcXCIsIHggPSBcXFwiRGVmYXNhZ2VtXFxc
IiwgeSA9IFxcXCJQQUNGXFxcIikgKyB0ZW1hX2FjZlxcbnBkZihcXFwiZmlndXJhcy9wcm9kdXRvX2FjZl9wYWNmLnBkZlxcXCIs
IHdpZHRoID0gNiwgaGVpZ2h0ID0gNSlcXG5ncmlkLmFycmFuZ2UoZzEsIGcyLCBuY29sID0gMSlcXG5kZXYub2ZmKClcXG5cXG5n
MSA8LSBnZ0FjZihkYzIpICArIGxhYnModGl0bGUgPSBcXFwiXFxcIiwgeCA9IFxcXCJEZWZhc2FnZW1cXFwiLCB5ID0gXFxcIkFD
RlxcXCIpICArIHRlbWFfYWNmXFxuZzIgPC0gZ2dQYWNmKGRjMikgKyBsYWJzKHRpdGxlID0gXFxcIlxcXCIsIHggPSBcXFwiRGVm
YXNhZ2VtXFxcIiwgeSA9IFxcXCJQQUNGXFxcIikgKyB0ZW1hX2FjZlxcbnBkZihcXFwiZmlndXJhcy9jbGllbnRlX2FjZl9wYWNm
LnBkZlxcXCIsIHdpZHRoID0gNiwgaGVpZ2h0ID0gNSlcXG5ncmlkLmFycmFuZ2UoZzEsIGcyLCBuY29sID0gMSlcXG5kZXYub2Zm
KClcXG5cXG5nMSA8LSBnZ0FjZihkYzMpICArIGxhYnModGl0bGUgPSBcXFwiXFxcIiwgeCA9IFxcXCJEZWZhc2FnZW1cXFwiLCB5
ID0gXFxcIkFDRlxcXCIpICArIHRlbWFfYWNmXFxuZzIgPC0gZ2dQYWNmKGRjMykgKyBsYWJzKHRpdGxlID0gXFxcIlxcXCIsIHgg
PSBcXFwiRGVmYXNhZ2VtXFxcIiwgeSA9IFxcXCJQQUNGXFxcIikgKyB0ZW1hX2FjZlxcbnBkZihcXFwiZmlndXJhcy9wYWlzX2Fj
Zl9wYWNmLnBkZlxcXCIsIHdpZHRoID0gNiwgaGVpZ2h0ID0gNSlcXG5ncmlkLmFycmFuZ2UoZzEsIGcyLCBuY29sID0gMSlcXG5k
ZXYub2ZmKClcIixcIm9wdGlvbnNcIjp7fX0iLCJyZXN1bHQiOnsidHlwZSI6InJlc3VsdCIsImNodW5rX2lkIjoibmItMjMiLCJj
b25zb2xlIjoiXG5BdHRhY2hpbmcgcGFja2FnZTog4oCYZ3JpZEV4dHJh4oCZXG5cblxuVGhlIGZvbGxvd2luZyBvYmplY3QgaXMg
bWFza2VkIGZyb20g4oCYcGFja2FnZTpkcGx5cuKAmTpcblxuICAgIGNvbWJpbmVcblxuXG5wLXZhbHVlIHNtYWxsZXIgdGhhbiBw
cmludGVkIHAtdmFsdWVcblxuXHRBdWdtZW50ZWQgRGlja2V5LUZ1bGxlciBUZXN0XG5cbmRhdGE6ICBkYzFcbkRpY2tleS1GdWxs
ZXIgPSAtNS41OTQzLCBMYWcgb3JkZXIgPSA4LCBwLXZhbHVlID0gMC4wMVxuYWx0ZXJuYXRpdmUgaHlwb3RoZXNpczogc3RhdGlv
bmFyeVxuXG5wLXZhbHVlIHNtYWxsZXIgdGhhbiBwcmludGVkIHAtdmFsdWVcblxuXHRBdWdtZW50ZWQgRGlja2V5LUZ1bGxlciBU
ZXN0XG5cbmRhdGE6ICBkYzJcbkRpY2tleS1GdWxsZXIgPSAtNi42NDQ4LCBMYWcgb3JkZXIgPSA5LCBwLXZhbHVlID0gMC4wMVxu
YWx0ZXJuYXRpdmUgaHlwb3RoZXNpczogc3RhdGlvbmFyeVxuXG5cblx0QXVnbWVudGVkIERpY2tleS1GdWxsZXIgVGVzdFxuXG5k
YXRhOiAgZGMzXG5EaWNrZXktRnVsbGVyID0gLTMuODA0MywgTGFnIG9yZGVyID0gOSwgcC12YWx1ZSA9IDAuMDE4NzhcbmFsdGVy
bmF0aXZlIGh5cG90aGVzaXM6IHN0YXRpb25hcnlcblxucG5nIFxuICAyIFxucG5nIFxuICAyIFxucG5nIFxuICAyICIsImNvbnNv
bGVfc2VnbWVudHMiOlt7ImNvZGUiOiJsaWJyYXJ5KGRwbHlyKSIsIm91dHB1dCI6IiJ9LHsiY29kZSI6ImxpYnJhcnkoem9vKSIs
Im91dHB1dCI6IiJ9LHsiY29kZSI6ImxpYnJhcnkodHNlcmllcykiLCJvdXRwdXQiOiIifSx7ImNvZGUiOiJsaWJyYXJ5KGZvcmVj
YXN0KSIsIm91dHB1dCI6IiJ9LHsiY29kZSI6ImxpYnJhcnkoZ2dwbG90MikiLCJvdXRwdXQiOiIifSx7ImNvZGUiOiJsaWJyYXJ5
KGdyaWRFeHRyYSkiLCJvdXRwdXQiOiJcbkF0dGFjaGluZyBwYWNrYWdlOiDigJhncmlkRXh0cmHigJlcblxuXG5UaGUgZm9sbG93
aW5nIG9iamVjdCBpcyBtYXNrZWQgZnJvbSDigJhwYWNrYWdlOmRwbHly4oCZOlxuXG4gICAgY29tYmluZVxuXG4ifSx7ImNvZGUi
OiJ0ZW1hX2FjZiA8LSB0aGVtZShheGlzLnRpdGxlID0gZWxlbWVudF90ZXh0KHNpemUgPSAyMiksIGF4aXMudGV4dCA9IGVsZW1l
bnRfdGV4dChzaXplID0gMTIpLCBzdHJpcC50ZXh0ID0gZWxlbWVudF90ZXh0KHNpemUgPSAxNikpIiwib3V0cHV0IjoiIn0seyJj
b2RlIjoiZGRmIDwtIGRhdGEgJT4lIGZpbHRlcihEZXNjcmlwdGlvbiA9PSBcIlJFR0VOQ1kgQ0FLRVNUQU5EIDMgVElFUlwiKSAl
PiUgZ3JvdXBfYnkoRGF0ZSkgJT4lIHN1bW1hcmlzZShEdHByaWNlID0gc3VtKFJldmVudWUpKSIsIm91dHB1dCI6IiJ9LHsiY29k
ZSI6InggPC0gYXMubnVtZXJpYyhtYXgoZGRmJERhdGUpIC0gbWluKGRkZiREYXRlKSkiLCJvdXRwdXQiOiIifSx7ImNvZGUiOiJk
ZGYgPC0gZGRmICU+JSBjb21wbGV0ZShEYXRlID0gc2VxLkRhdGUobWluKERhdGUpLCBtYXgoRGF0ZSksIGJ5ID0gXCJkYXlcIikp
ICU+JSBtdXRhdGUoSWQgPSBjKDE6KHggKyAxKSkpICU+JSBmaWxsKElkKSAlPiUgbXV0YXRlKER0cHJpY2UgPSBuYS5hcHByb3go
RHRwcmljZSwgbmEucm0gPSBGQUxTRSkpIiwib3V0cHV0IjoiIn0seyJjb2RlIjoiZGMxIDwtIHRzKGRkZiREdHByaWNlKSIsIm91
dHB1dCI6IiJ9LHsiY29kZSI6ImFkZi50ZXN0KGRjMSwgYWx0ZXJuYXRpdmUgPSBcInN0YXRpb25hcnlcIikiLCJvdXRwdXQiOiJw
LXZhbHVlIHNtYWxsZXIgdGhhbiBwcmludGVkIHAtdmFsdWVcblxuXHRBdWdtZW50ZWQgRGlja2V5LUZ1bGxlciBUZXN0XG5cbmRh
dGE6ICBkYzFcbkRpY2tleS1GdWxsZXIgPSAtNS41OTQzLCBMYWcgb3JkZXIgPSA4LCBwLXZhbHVlID0gMC4wMVxuYWx0ZXJuYXRp
dmUgaHlwb3RoZXNpczogc3RhdGlvbmFyeVxuIn0seyJjb2RlIjoiZGNkZiA8LSBkYXRhICU+JSBmaWx0ZXIoQ3VzdG9tZXJJRCA9
PSBcIjE0OTExXCIpICU+JSBncm91cF9ieShEYXRlKSAlPiUgc3VtbWFyaXNlKERDcHJpY2UgPSBzdW0oUmV2ZW51ZSkpIiwib3V0
cHV0IjoiIn0seyJjb2RlIjoieCA8LSBhcy5udW1lcmljKG1heChkY2RmJERhdGUpIC0gbWluKGRjZGYkRGF0ZSkpIiwib3V0cHV0
IjoiIn0seyJjb2RlIjoiZGNkZiA8LSBkY2RmICU+JSBjb21wbGV0ZShEYXRlID0gc2VxLkRhdGUobWluKERhdGUpLCBtYXgoRGF0
ZSksIGJ5ID0gXCJkYXlcIikpICU+JSBtdXRhdGUoSWQgPSBjKDE6KHggKyAxKSkpICU+JSBmaWxsKElkKSAlPiUgbXV0YXRlKERD
cHJpY2UgPSBuYS5hcHByb3goRENwcmljZSwgbmEucm0gPSBGQUxTRSkpIiwib3V0cHV0IjoiIn0seyJjb2RlIjoiZGMyIDwtIHRz
KGRjZGYkRENwcmljZSkiLCJvdXRwdXQiOiIifSx7ImNvZGUiOiJhZGYudGVzdChkYzIsIGFsdGVybmF0aXZlID0gXCJzdGF0aW9u
YXJ5XCIpIiwib3V0cHV0IjoicC12YWx1ZSBzbWFsbGVyIHRoYW4gcHJpbnRlZCBwLXZhbHVlXG5cblx0QXVnbWVudGVkIERpY2tl
eS1GdWxsZXIgVGVzdFxuXG5kYXRhOiAgZGMyXG5EaWNrZXktRnVsbGVyID0gLTYuNjQ0OCwgTGFnIG9yZGVyID0gOSwgcC12YWx1
ZSA9IDAuMDFcbmFsdGVybmF0aXZlIGh5cG90aGVzaXM6IHN0YXRpb25hcnlcbiJ9LHsiY29kZSI6ImRjZiA8LSBkYXRhICU+JSBm
aWx0ZXIoQ291bnRyeSA9PSBcIlVuaXRlZCBLaW5nZG9tXCIpICU+JSBncm91cF9ieShEYXRlKSAlPiUgc3VtbWFyaXNlKERwcmlj
ZSA9IHN1bShSZXZlbnVlKSkiLCJvdXRwdXQiOiIifSx7ImNvZGUiOiJ4IDwtIGFzLm51bWVyaWMobWF4KGRjZiREYXRlKSAtIG1p
bihkY2YkRGF0ZSkpIiwib3V0cHV0IjoiIn0seyJjb2RlIjoiZGNmIDwtIGRjZiAlPiUgY29tcGxldGUoRGF0ZSA9IHNlcS5EYXRl
KG1pbihEYXRlKSwgbWF4KERhdGUpLCBieSA9IFwiZGF5XCIpKSAlPiUgbXV0YXRlKElkID0gYygxOih4ICsgMSkpKSAlPiUgZmls
bChJZCkgJT4lIG11dGF0ZShEcHJpY2UgPSBuYS5hcHByb3goRHByaWNlLCBuYS5ybSA9IEZBTFNFKSkiLCJvdXRwdXQiOiIifSx7
ImNvZGUiOiJkYzMgPC0gdHMoZGNmJERwcmljZSkiLCJvdXRwdXQiOiIifSx7ImNvZGUiOiJhZGYudGVzdChkYzMsIGFsdGVybmF0
aXZlID0gXCJzdGF0aW9uYXJ5XCIpIiwib3V0cHV0IjoiXG5cdEF1Z21lbnRlZCBEaWNrZXktRnVsbGVyIFRlc3RcblxuZGF0YTog
IGRjM1xuRGlja2V5LUZ1bGxlciA9IC0zLjgwNDMsIExhZyBvcmRlciA9IDksIHAtdmFsdWUgPSAwLjAxODc4XG5hbHRlcm5hdGl2
ZSBoeXBvdGhlc2lzOiBzdGF0aW9uYXJ5XG4ifSx7ImNvZGUiOiJnMSA8LSBnZ0FjZihkYzEpICsgbGFicyh0aXRsZSA9IFwiXCIs
IHggPSBcIkRlZmFzYWdlbVwiLCB5ID0gXCJBQ0ZcIikgKyB0ZW1hX2FjZiIsIm91dHB1dCI6IiJ9LHsiY29kZSI6ImcyIDwtIGdn
UGFjZihkYzEpICsgbGFicyh0aXRsZSA9IFwiXCIsIHggPSBcIkRlZmFzYWdlbVwiLCB5ID0gXCJQQUNGXCIpICsgdGVtYV9hY2Yi
LCJvdXRwdXQiOiIifSx7ImNvZGUiOiJwZGYoXCJmaWd1cmFzL3Byb2R1dG9fYWNmX3BhY2YucGRmXCIsIHdpZHRoID0gNiwgaGVp
Z2h0ID0gNSkiLCJvdXRwdXQiOiIifSx7ImNvZGUiOiJncmlkLmFycmFuZ2UoZzEsIGcyLCBuY29sID0gMSkiLCJvdXRwdXQiOiIi
fSx7ImNvZGUiOiJkZXYub2ZmKCkiLCJvdXRwdXQiOiJwbmcgXG4gIDIgIn0seyJjb2RlIjoiZzEgPC0gZ2dBY2YoZGMyKSArIGxh
YnModGl0bGUgPSBcIlwiLCB4ID0gXCJEZWZhc2FnZW1cIiwgeSA9IFwiQUNGXCIpICsgdGVtYV9hY2YiLCJvdXRwdXQiOiIifSx7
ImNvZGUiOiJnMiA8LSBnZ1BhY2YoZGMyKSArIGxhYnModGl0bGUgPSBcIlwiLCB4ID0gXCJEZWZhc2FnZW1cIiwgeSA9IFwiUEFD
RlwiKSArIHRlbWFfYWNmIiwib3V0cHV0IjoiIn0seyJjb2RlIjoicGRmKFwiZmlndXJhcy9jbGllbnRlX2FjZl9wYWNmLnBkZlwi
LCB3aWR0aCA9IDYsIGhlaWdodCA9IDUpIiwib3V0cHV0IjoiIn0seyJjb2RlIjoiZ3JpZC5hcnJhbmdlKGcxLCBnMiwgbmNvbCA9
IDEpIiwib3V0cHV0IjoiIn0seyJjb2RlIjoiZGV2Lm9mZigpIiwib3V0cHV0IjoicG5nIFxuICAyICJ9LHsiY29kZSI6ImcxIDwt
IGdnQWNmKGRjMykgKyBsYWJzKHRpdGxlID0gXCJcIiwgeCA9IFwiRGVmYXNhZ2VtXCIsIHkgPSBcIkFDRlwiKSArIHRlbWFfYWNm
Iiwib3V0cHV0IjoiIn0seyJjb2RlIjoiZzIgPC0gZ2dQYWNmKGRjMykgKyBsYWJzKHRpdGxlID0gXCJcIiwgeCA9IFwiRGVmYXNh
Z2VtXCIsIHkgPSBcIlBBQ0ZcIikgKyB0ZW1hX2FjZiIsIm91dHB1dCI6IiJ9LHsiY29kZSI6InBkZihcImZpZ3VyYXMvcGFpc19h
Y2ZfcGFjZi5wZGZcIiwgd2lkdGggPSA2LCBoZWlnaHQgPSA1KSIsIm91dHB1dCI6IiJ9LHsiY29kZSI6ImdyaWQuYXJyYW5nZShn
MSwgZzIsIG5jb2wgPSAxKSIsIm91dHB1dCI6IiJ9LHsiY29kZSI6ImRldi5vZmYoKSIsIm91dHB1dCI6InBuZyBcbiAgMiAifV0s
InN0ZG91dCI6IlxuXHRBdWdtZW50ZWQgRGlja2V5LUZ1bGxlciBUZXN0XG5cbmRhdGE6ICBkYzFcbkRpY2tleS1GdWxsZXIgPSAt
NS41OTQzLCBMYWcgb3JkZXIgPSA4LCBwLXZhbHVlID0gMC4wMVxuYWx0ZXJuYXRpdmUgaHlwb3RoZXNpczogc3RhdGlvbmFyeVxu
XG5cblx0QXVnbWVudGVkIERpY2tleS1GdWxsZXIgVGVzdFxuXG5kYXRhOiAgZGMyXG5EaWNrZXktRnVsbGVyID0gLTYuNjQ0OCwg
TGFnIG9yZGVyID0gOSwgcC12YWx1ZSA9IDAuMDFcbmFsdGVybmF0aXZlIGh5cG90aGVzaXM6IHN0YXRpb25hcnlcblxuXG5cdEF1
Z21lbnRlZCBEaWNrZXktRnVsbGVyIFRlc3RcblxuZGF0YTogIGRjM1xuRGlja2V5LUZ1bGxlciA9IC0zLjgwNDMsIExhZyBvcmRl
ciA9IDksIHAtdmFsdWUgPSAwLjAxODc4XG5hbHRlcm5hdGl2ZSBoeXBvdGhlc2lzOiBzdGF0aW9uYXJ5XG5cbnBuZyBcbiAgMiBc
bnBuZyBcbiAgMiBcbnBuZyBcbiAgMiAiLCJzdGRlcnIiOiJcbkF0dGFjaGluZyBwYWNrYWdlOiDigJhncmlkRXh0cmHigJlcblxu
XG5UaGUgZm9sbG93aW5nIG9iamVjdCBpcyBtYXNrZWQgZnJvbSDigJhwYWNrYWdlOmRwbHly4oCZOlxuXG4gICAgY29tYmluZVxu
XG5cbnAtdmFsdWUgc21hbGxlciB0aGFuIHByaW50ZWQgcC12YWx1ZVxucC12YWx1ZSBzbWFsbGVyIHRoYW4gcHJpbnRlZCBwLXZh
bHVlIiwicGxvdHMiOltdLCJkYXRhZnJhbWVzIjpbXSwiZXJyb3IiOm51bGwsImVycm9yX3RyYWNlIjpudWxsLCJzb3VyY2VfY29k
ZSI6ImxpYnJhcnkoZHBseXIpXG5saWJyYXJ5KHpvbylcbmxpYnJhcnkodHNlcmllcylcbmxpYnJhcnkoZm9yZWNhc3QpXG5saWJy
YXJ5KGdncGxvdDIpXG5saWJyYXJ5KGdyaWRFeHRyYSlcblxuIyDilIDilIAgVGVtYSBjb21wYXJ0aWxoYWRvIOKUgOKUgOKUgOKU
gOKUgOKUgOKUgOKUgOKUgOKUgOKUgOKUgOKUgOKUgOKUgOKUgOKUgOKUgOKUgOKUgOKUgOKUgOKUgOKUgOKUgOKUgOKUgOKUgOKU
gOKUgOKUgOKUgOKUgOKUgOKUgOKUgOKUgOKUgOKUgOKUgOKUgOKUgOKUgOKUgOKUgOKUgOKUgOKUgOKUgOKUgOKUgOKUgOKUgOKU
gOKUgOKUgOKUgFxudGVtYV9hY2YgPC0gdGhlbWUoXG4gIGF4aXMudGl0bGUgID0gZWxlbWVudF90ZXh0KHNpemUgPSAyMiksXG4g
IGF4aXMudGV4dCAgID0gZWxlbWVudF90ZXh0KHNpemUgPSAxMiksXG4gIHN0cmlwLnRleHQgID0gZWxlbWVudF90ZXh0KHNpemUg
PSAxNilcbilcblxuIyDilIDilIAgUHJvZHV0byDilIDilIDilIDilIDilIDilIDilIDilIDilIDilIDilIDilIDilIDilIDilIDi
lIDilIDilIDilIDilIDilIDilIDilIDilIDilIDilIDilIDilIDilIDilIDilIDilIDilIDilIDilIDilIDilIDilIDilIDilIDi
lIDilIDilIDilIDilIDilIDilIDilIDilIDilIDilIDilIDilIDilIDilIDilIDilIDilIDilIDilIDilIDilIDilIDilIDilIDi
lIDilIDilIBcbmRkZiA8LSBkYXRhICU+JVxuICBmaWx0ZXIoRGVzY3JpcHRpb24gPT0gXCJSRUdFTkNZIENBS0VTVEFORCAzIFRJ
RVJcIikgJT4lXG4gIGdyb3VwX2J5KERhdGUpICU+JVxuICBzdW1tYXJpc2UoRHRwcmljZSA9IHN1bShSZXZlbnVlKSlcblxueCA8
LSBhcy5udW1lcmljKG1heChkZGYkRGF0ZSkgLSBtaW4oZGRmJERhdGUpKVxuXG5kZGYgPC0gZGRmICU+JVxuICBjb21wbGV0ZShE
YXRlID0gc2VxLkRhdGUobWluKERhdGUpLCBtYXgoRGF0ZSksIGJ5ID0gXCJkYXlcIikpICU+JVxuICBtdXRhdGUoSWQgPSBjKDE6
KHggKyAxKSkpICU+JVxuICBmaWxsKElkKSAlPiVcbiAgbXV0YXRlKER0cHJpY2UgPSBuYS5hcHByb3goRHRwcmljZSwgbmEucm0g
PSBGQUxTRSkpXG5cbmRjMSA8LSB0cyhkZGYkRHRwcmljZSlcbmFkZi50ZXN0KGRjMSwgYWx0ZXJuYXRpdmUgPSBcInN0YXRpb25h
cnlcIilcblxuIyDilIDilIAgQ2xpZW50ZSDilIDilIDilIDilIDilIDilIDilIDilIDilIDilIDilIDilIDilIDilIDilIDilIDi
lIDilIDilIDilIDilIDilIDilIDilIDilIDilIDilIDilIDilIDilIDilIDilIDilIDilIDilIDilIDilIDilIDilIDilIDilIDi
lIDilIDilIDilIDilIDilIDilIDilIDilIDilIDilIDilIDilIDilIDilIDilIDilIDilIDilIDilIDilIDilIDilIDilIDilIDi
lIDilIBcbmRjZGYgPC0gZGF0YSAlPiVcbiAgZmlsdGVyKEN1c3RvbWVySUQgPT0gXCIxNDkxMVwiKSAlPiVcbiAgZ3JvdXBfYnko
RGF0ZSkgJT4lXG4gIHN1bW1hcmlzZShEQ3ByaWNlID0gc3VtKFJldmVudWUpKVxuXG54IDwtIGFzLm51bWVyaWMobWF4KGRjZGYk
RGF0ZSkgLSBtaW4oZGNkZiREYXRlKSlcblxuZGNkZiA8LSBkY2RmICU+JVxuICBjb21wbGV0ZShEYXRlID0gc2VxLkRhdGUobWlu
KERhdGUpLCBtYXgoRGF0ZSksIGJ5ID0gXCJkYXlcIikpICU+JVxuICBtdXRhdGUoSWQgPSBjKDE6KHggKyAxKSkpICU+JVxuICBm
aWxsKElkKSAlPiVcbiAgbXV0YXRlKERDcHJpY2UgPSBuYS5hcHByb3goRENwcmljZSwgbmEucm0gPSBGQUxTRSkpXG5cbmRjMiA8
LSB0cyhkY2RmJERDcHJpY2UpXG5hZGYudGVzdChkYzIsIGFsdGVybmF0aXZlID0gXCJzdGF0aW9uYXJ5XCIpXG5cbiMg4pSA4pSA
IFBhw61zIOKUgOKUgOKUgOKUgOKUgOKUgOKUgOKUgOKUgOKUgOKUgOKUgOKUgOKUgOKUgOKUgOKUgOKUgOKUgOKUgOKUgOKUgOKU
gOKUgOKUgOKUgOKUgOKUgOKUgOKUgOKUgOKUgOKUgOKUgOKUgOKUgOKUgOKUgOKUgOKUgOKUgOKUgOKUgOKUgOKUgOKUgOKUgOKU
gOKUgOKUgOKUgOKUgOKUgOKUgOKUgOKUgOKUgOKUgOKUgOKUgOKUgOKUgOKUgOKUgOKUgOKUgOKUgOKUgOKUgOKUgOKUgFxuZGNm
IDwtIGRhdGEgJT4lXG4gIGZpbHRlcihDb3VudHJ5ID09IFwiVW5pdGVkIEtpbmdkb21cIikgJT4lXG4gIGdyb3VwX2J5KERhdGUp
ICU+JVxuICBzdW1tYXJpc2UoRHByaWNlID0gc3VtKFJldmVudWUpKVxuXG54IDwtIGFzLm51bWVyaWMobWF4KGRjZiREYXRlKSAt
IG1pbihkY2YkRGF0ZSkpXG5cbmRjZiA8LSBkY2YgJT4lXG4gIGNvbXBsZXRlKERhdGUgPSBzZXEuRGF0ZShtaW4oRGF0ZSksIG1h
eChEYXRlKSwgYnkgPSBcImRheVwiKSkgJT4lXG4gIG11dGF0ZShJZCA9IGMoMTooeCArIDEpKSkgJT4lXG4gIGZpbGwoSWQpICU+
JVxuICBtdXRhdGUoRHByaWNlID0gbmEuYXBwcm94KERwcmljZSwgbmEucm0gPSBGQUxTRSkpXG5cbmRjMyA8LSB0cyhkY2YkRHBy
aWNlKVxuYWRmLnRlc3QoZGMzLCBhbHRlcm5hdGl2ZSA9IFwic3RhdGlvbmFyeVwiKVxuXG4jIOKUgOKUgCBBQ0YgLyBQQUNGIOKU
gOKUgOKUgOKUgOKUgOKUgOKUgOKUgOKUgOKUgOKUgOKUgOKUgOKUgOKUgOKUgOKUgOKUgOKUgOKUgOKUgOKUgOKUgOKUgOKUgOKU
gOKUgOKUgOKUgOKUgOKUgOKUgOKUgOKUgOKUgOKUgOKUgOKUgOKUgOKUgOKUgOKUgOKUgOKUgOKUgOKUgOKUgOKUgOKUgOKUgOKU
gOKUgOKUgOKUgOKUgOKUgOKUgOKUgOKUgOKUgOKUgOKUgOKUgOKUgOKUgFxuZzEgPC0gZ2dBY2YoZGMxKSAgKyBsYWJzKHRpdGxl
ID0gXCJcIiwgeCA9IFwiRGVmYXNhZ2VtXCIsIHkgPSBcIkFDRlwiKSAgKyB0ZW1hX2FjZlxuZzIgPC0gZ2dQYWNmKGRjMSkgKyBs
YWJzKHRpdGxlID0gXCJcIiwgeCA9IFwiRGVmYXNhZ2VtXCIsIHkgPSBcIlBBQ0ZcIikgKyB0ZW1hX2FjZlxucGRmKFwiZmlndXJh
cy9wcm9kdXRvX2FjZl9wYWNmLnBkZlwiLCB3aWR0aCA9IDYsIGhlaWdodCA9IDUpXG5ncmlkLmFycmFuZ2UoZzEsIGcyLCBuY29s
ID0gMSlcbmRldi5vZmYoKVxuXG5nMSA8LSBnZ0FjZihkYzIpICArIGxhYnModGl0bGUgPSBcIlwiLCB4ID0gXCJEZWZhc2FnZW1c
IiwgeSA9IFwiQUNGXCIpICArIHRlbWFfYWNmXG5nMiA8LSBnZ1BhY2YoZGMyKSArIGxhYnModGl0bGUgPSBcIlwiLCB4ID0gXCJE
ZWZhc2FnZW1cIiwgeSA9IFwiUEFDRlwiKSArIHRlbWFfYWNmXG5wZGYoXCJmaWd1cmFzL2NsaWVudGVfYWNmX3BhY2YucGRmXCIs
IHdpZHRoID0gNiwgaGVpZ2h0ID0gNSlcbmdyaWQuYXJyYW5nZShnMSwgZzIsIG5jb2wgPSAxKVxuZGV2Lm9mZigpXG5cbmcxIDwt
IGdnQWNmKGRjMykgICsgbGFicyh0aXRsZSA9IFwiXCIsIHggPSBcIkRlZmFzYWdlbVwiLCB5ID0gXCJBQ0ZcIikgICsgdGVtYV9h
Y2ZcbmcyIDwtIGdnUGFjZihkYzMpICsgbGFicyh0aXRsZSA9IFwiXCIsIHggPSBcIkRlZmFzYWdlbVwiLCB5ID0gXCJQQUNGXCIp
ICsgdGVtYV9hY2ZcbnBkZihcImZpZ3VyYXMvcGFpc19hY2ZfcGFjZi5wZGZcIiwgd2lkdGggPSA2LCBoZWlnaHQgPSA1KVxuZ3Jp
ZC5hcnJhbmdlKGcxLCBnMiwgbmNvbCA9IDEpXG5kZXYub2ZmKClcbiIsInBsb3RzX2h0bWwiOltdfX0seyJmaW5nZXJwcmludCI6
IntcImxhbmd1YWdlXCI6XCJyXCIsXCJjb2RlXCI6XCJkZGYgPC0gZGF0YSAlPiVcXG4gIGZpbHRlcihEZXNjcmlwdGlvbiA9PSBc
XFwiUkVHRU5DWSBDQUtFU1RBTkQgMyBUSUVSXFxcIikgJT4lXFxuICBncm91cF9ieShEYXRlKSAlPiVcXG4gIHN1bW1hcmlzZShE
dHByaWNlID0gc3VtKFJldmVudWUpKVxcblxcbmRjMSA8LSB0cyhkZGYkRHRwcmljZSlcXG5hZGYudGVzdChkYzEsIGFsdGVybmF0
aXZlID0gXFxcInN0YXRpb25hcnlcXFwiKVwiLFwib3B0aW9uc1wiOnt9fSIsInJlc3VsdCI6eyJ0eXBlIjoicmVzdWx0IiwiY2h1
bmtfaWQiOiJuYi0yNSIsImNvbnNvbGUiOiJwLXZhbHVlIHNtYWxsZXIgdGhhbiBwcmludGVkIHAtdmFsdWVcblxuXHRBdWdtZW50
ZWQgRGlja2V5LUZ1bGxlciBUZXN0XG5cbmRhdGE6ICBkYzFcbkRpY2tleS1GdWxsZXIgPSAtNS42MDk2LCBMYWcgb3JkZXIgPSA3
LCBwLXZhbHVlID0gMC4wMVxuYWx0ZXJuYXRpdmUgaHlwb3RoZXNpczogc3RhdGlvbmFyeVxuIiwiY29uc29sZV9zZWdtZW50cyI6
W3siY29kZSI6ImRkZiA8LSBkYXRhICU+JSBmaWx0ZXIoRGVzY3JpcHRpb24gPT0gXCJSRUdFTkNZIENBS0VTVEFORCAzIFRJRVJc
IikgJT4lIGdyb3VwX2J5KERhdGUpICU+JSBzdW1tYXJpc2UoRHRwcmljZSA9IHN1bShSZXZlbnVlKSkiLCJvdXRwdXQiOiIifSx7
ImNvZGUiOiJkYzEgPC0gdHMoZGRmJER0cHJpY2UpIiwib3V0cHV0IjoiIn0seyJjb2RlIjoiYWRmLnRlc3QoZGMxLCBhbHRlcm5h
dGl2ZSA9IFwic3RhdGlvbmFyeVwiKSIsIm91dHB1dCI6InAtdmFsdWUgc21hbGxlciB0aGFuIHByaW50ZWQgcC12YWx1ZVxuXG5c
dEF1Z21lbnRlZCBEaWNrZXktRnVsbGVyIFRlc3RcblxuZGF0YTogIGRjMVxuRGlja2V5LUZ1bGxlciA9IC01LjYwOTYsIExhZyBv
cmRlciA9IDcsIHAtdmFsdWUgPSAwLjAxXG5hbHRlcm5hdGl2ZSBoeXBvdGhlc2lzOiBzdGF0aW9uYXJ5XG4ifV0sInN0ZG91dCI6
IlxuXHRBdWdtZW50ZWQgRGlja2V5LUZ1bGxlciBUZXN0XG5cbmRhdGE6ICBkYzFcbkRpY2tleS1GdWxsZXIgPSAtNS42MDk2LCBM
YWcgb3JkZXIgPSA3LCBwLXZhbHVlID0gMC4wMVxuYWx0ZXJuYXRpdmUgaHlwb3RoZXNpczogc3RhdGlvbmFyeVxuIiwic3RkZXJy
IjoicC12YWx1ZSBzbWFsbGVyIHRoYW4gcHJpbnRlZCBwLXZhbHVlIiwicGxvdHMiOltdLCJkYXRhZnJhbWVzIjpbXSwiZXJyb3Ii
Om51bGwsImVycm9yX3RyYWNlIjpudWxsLCJzb3VyY2VfY29kZSI6ImRkZiA8LSBkYXRhICU+JVxuICBmaWx0ZXIoRGVzY3JpcHRp
b24gPT0gXCJSRUdFTkNZIENBS0VTVEFORCAzIFRJRVJcIikgJT4lXG4gIGdyb3VwX2J5KERhdGUpICU+JVxuICBzdW1tYXJpc2Uo
RHRwcmljZSA9IHN1bShSZXZlbnVlKSlcblxuZGMxIDwtIHRzKGRkZiREdHByaWNlKVxuYWRmLnRlc3QoZGMxLCBhbHRlcm5hdGl2
ZSA9IFwic3RhdGlvbmFyeVwiKVxuIiwicGxvdHNfaHRtbCI6W119fSx7ImZpbmdlcnByaW50Ijoie1wibGFuZ3VhZ2VcIjpcInJc
IixcImNvZGVcIjpcImRjZiA8LSBkYXRhICU+JVxcbiAgZmlsdGVyKENvdW50cnkgPT0gXFxcIlVuaXRlZCBLaW5nZG9tXFxcIikg
JT4lXFxuICBncm91cF9ieShEYXRlKSAlPiVcXG4gIHN1bW1hcmlzZShEcHJpY2UgPSBzdW0oUmV2ZW51ZSkpXFxuXFxuZGMzIDwt
IHRzKGRjZiREcHJpY2UpXFxuYWRmLnRlc3QoZGMzLCBhbHRlcm5hdGl2ZSA9IFxcXCJzdGF0aW9uYXJ5XFxcIilcIixcIm9wdGlv
bnNcIjp7fX0iLCJyZXN1bHQiOnsidHlwZSI6InJlc3VsdCIsImNodW5rX2lkIjoibmItMjYiLCJjb25zb2xlIjoiXG5cdEF1Z21l
bnRlZCBEaWNrZXktRnVsbGVyIFRlc3RcblxuZGF0YTogIGRjM1xuRGlja2V5LUZ1bGxlciA9IC0zLjM1ODIsIExhZyBvcmRlciA9
IDgsIHAtdmFsdWUgPSAwLjA2MDY2XG5hbHRlcm5hdGl2ZSBoeXBvdGhlc2lzOiBzdGF0aW9uYXJ5XG4iLCJjb25zb2xlX3NlZ21l
bnRzIjpbeyJjb2RlIjoiZGNmIDwtIGRhdGEgJT4lIGZpbHRlcihDb3VudHJ5ID09IFwiVW5pdGVkIEtpbmdkb21cIikgJT4lIGdy
b3VwX2J5KERhdGUpICU+JSBzdW1tYXJpc2UoRHByaWNlID0gc3VtKFJldmVudWUpKSIsIm91dHB1dCI6IiJ9LHsiY29kZSI6ImRj
MyA8LSB0cyhkY2YkRHByaWNlKSIsIm91dHB1dCI6IiJ9LHsiY29kZSI6ImFkZi50ZXN0KGRjMywgYWx0ZXJuYXRpdmUgPSBcInN0
YXRpb25hcnlcIikiLCJvdXRwdXQiOiJcblx0QXVnbWVudGVkIERpY2tleS1GdWxsZXIgVGVzdFxuXG5kYXRhOiAgZGMzXG5EaWNr
ZXktRnVsbGVyID0gLTMuMzU4MiwgTGFnIG9yZGVyID0gOCwgcC12YWx1ZSA9IDAuMDYwNjZcbmFsdGVybmF0aXZlIGh5cG90aGVz
aXM6IHN0YXRpb25hcnlcbiJ9XSwic3Rkb3V0IjoiXG5cdEF1Z21lbnRlZCBEaWNrZXktRnVsbGVyIFRlc3RcblxuZGF0YTogIGRj
M1xuRGlja2V5LUZ1bGxlciA9IC0zLjM1ODIsIExhZyBvcmRlciA9IDgsIHAtdmFsdWUgPSAwLjA2MDY2XG5hbHRlcm5hdGl2ZSBo
eXBvdGhlc2lzOiBzdGF0aW9uYXJ5XG4iLCJzdGRlcnIiOiIiLCJwbG90cyI6W10sImRhdGFmcmFtZXMiOltdLCJlcnJvciI6bnVs
bCwiZXJyb3JfdHJhY2UiOm51bGwsInNvdXJjZV9jb2RlIjoiZGNmIDwtIGRhdGEgJT4lXG4gIGZpbHRlcihDb3VudHJ5ID09IFwi
VW5pdGVkIEtpbmdkb21cIikgJT4lXG4gIGdyb3VwX2J5KERhdGUpICU+JVxuICBzdW1tYXJpc2UoRHByaWNlID0gc3VtKFJldmVu
dWUpKVxuXG5kYzMgPC0gdHMoZGNmJERwcmljZSlcbmFkZi50ZXN0KGRjMywgYWx0ZXJuYXRpdmUgPSBcInN0YXRpb25hcnlcIilc
biIsInBsb3RzX2h0bWwiOltdfX0seyJmaW5nZXJwcmludCI6IntcImxhbmd1YWdlXCI6XCJyXCIsXCJjb2RlXCI6XCJkY2RmIDwt
IGRhdGEgJT4lXFxuICBmaWx0ZXIoYEN1c3RvbWVySURgID09IFxcXCIxNDkxMVxcXCIpICU+JVxcbiAgZ3JvdXBfYnkoRGF0ZSkg
JT4lXFxuICBzdW1tYXJpc2UoRENwcmljZSA9IHN1bShSZXZlbnVlKSlcXG5cXG5kYzIgPC0gdHMoZGNkZiREQ3ByaWNlKVxcbmFk
Zi50ZXN0KGRjMiwgYWx0ZXJuYXRpdmUgPSBcXFwic3RhdGlvbmFyeVxcXCIpXCIsXCJvcHRpb25zXCI6e319IiwicmVzdWx0Ijp7
InR5cGUiOiJyZXN1bHQiLCJjaHVua19pZCI6Im5iLTI3IiwiY29uc29sZSI6InAtdmFsdWUgc21hbGxlciB0aGFuIHByaW50ZWQg
cC12YWx1ZVxuXG5cdEF1Z21lbnRlZCBEaWNrZXktRnVsbGVyIFRlc3RcblxuZGF0YTogIGRjMlxuRGlja2V5LUZ1bGxlciA9IC00
LjYyODIsIExhZyBvcmRlciA9IDYsIHAtdmFsdWUgPSAwLjAxXG5hbHRlcm5hdGl2ZSBoeXBvdGhlc2lzOiBzdGF0aW9uYXJ5XG4i
LCJjb25zb2xlX3NlZ21lbnRzIjpbeyJjb2RlIjoiZGNkZiA8LSBkYXRhICU+JSBmaWx0ZXIoQ3VzdG9tZXJJRCA9PSBcIjE0OTEx
XCIpICU+JSBncm91cF9ieShEYXRlKSAlPiUgc3VtbWFyaXNlKERDcHJpY2UgPSBzdW0oUmV2ZW51ZSkpIiwib3V0cHV0IjoiIn0s
eyJjb2RlIjoiZGMyIDwtIHRzKGRjZGYkRENwcmljZSkiLCJvdXRwdXQiOiIifSx7ImNvZGUiOiJhZGYudGVzdChkYzIsIGFsdGVy
bmF0aXZlID0gXCJzdGF0aW9uYXJ5XCIpIiwib3V0cHV0IjoicC12YWx1ZSBzbWFsbGVyIHRoYW4gcHJpbnRlZCBwLXZhbHVlXG5c
blx0QXVnbWVudGVkIERpY2tleS1GdWxsZXIgVGVzdFxuXG5kYXRhOiAgZGMyXG5EaWNrZXktRnVsbGVyID0gLTQuNjI4MiwgTGFn
IG9yZGVyID0gNiwgcC12YWx1ZSA9IDAuMDFcbmFsdGVybmF0aXZlIGh5cG90aGVzaXM6IHN0YXRpb25hcnlcbiJ9XSwic3Rkb3V0
IjoiXG5cdEF1Z21lbnRlZCBEaWNrZXktRnVsbGVyIFRlc3RcblxuZGF0YTogIGRjMlxuRGlja2V5LUZ1bGxlciA9IC00LjYyODIs
IExhZyBvcmRlciA9IDYsIHAtdmFsdWUgPSAwLjAxXG5hbHRlcm5hdGl2ZSBoeXBvdGhlc2lzOiBzdGF0aW9uYXJ5XG4iLCJzdGRl
cnIiOiJwLXZhbHVlIHNtYWxsZXIgdGhhbiBwcmludGVkIHAtdmFsdWUiLCJwbG90cyI6W10sImRhdGFmcmFtZXMiOltdLCJlcnJv
ciI6bnVsbCwiZXJyb3JfdHJhY2UiOm51bGwsInNvdXJjZV9jb2RlIjoiZGNkZiA8LSBkYXRhICU+JVxuICBmaWx0ZXIoYEN1c3Rv
bWVySURgID09IFwiMTQ5MTFcIikgJT4lXG4gIGdyb3VwX2J5KERhdGUpICU+JVxuICBzdW1tYXJpc2UoRENwcmljZSA9IHN1bShS
ZXZlbnVlKSlcblxuZGMyIDwtIHRzKGRjZGYkRENwcmljZSlcbmFkZi50ZXN0KGRjMiwgYWx0ZXJuYXRpdmUgPSBcInN0YXRpb25h
cnlcIilcbiIsInBsb3RzX2h0bWwiOltdfX0seyJmaW5nZXJwcmludCI6IntcImxhbmd1YWdlXCI6XCJyXCIsXCJjb2RlXCI6XCJs
aWJyYXJ5KGZvcmVjYXN0KVxcbmxpYnJhcnkoZ2dwbG90MilcXG5saWJyYXJ5KHpvbylcXG5cXG4jIOKUgOKUgCBGdW7Dp8O1ZXMg
Y29tcGFydGlsaGFkYXMg4pSA4pSA4pSA4pSA4pSA4pSA4pSA4pSA4pSA4pSA4pSA4pSA4pSA4pSA4pSA4pSA4pSA4pSA4pSA4pSA
4pSA4pSA4pSA4pSA4pSA4pSA4pSA4pSA4pSA4pSA4pSA4pSA4pSA4pSA4pSA4pSA4pSA4pSA4pSA4pSA4pSA4pSA4pSA4pSA4pSA
4pSA4pSA4pSA4pSA4pSA4pSA4pSA4pSAXFxuXFxudHJhZHVjYW8gPC0gZnVuY3Rpb24obGFiZWwpIHtcXG4gIG1hcCA8LSBjKFxc
biAgICBcXFwiZGF0YVxcXCIgICAgICA9IFxcXCJEYWRvc1xcXCIsXFxuICAgIFxcXCJEYXRhXFxcIiAgICAgID0gXFxcIkRhZG9z
XFxcIixcXG4gICAgXFxcInNlYXNvbmFsXFxcIiAgPSBcXFwiU2F6b25hbGlkYWRlXFxcIixcXG4gICAgXFxcIlNlYXNvbmFsXFxc
IiAgPSBcXFwiU2F6b25hbGlkYWRlXFxcIixcXG4gICAgXFxcInRyZW5kXFxcIiAgICAgPSBcXFwiVGVuZMOqbmNpYVxcXCIsXFxu
ICAgIFxcXCJUcmVuZFxcXCIgICAgID0gXFxcIlRlbmTDqm5jaWFcXFwiLFxcbiAgICBcXFwicmVtYWluZGVyXFxcIiA9IFxcXCJS
ZXPDrWR1b1xcXCIsXFxuICAgIFxcXCJSZW1haW5kZXJcXFwiID0gXFxcIlJlc8OtZHVvXFxcIlxcbiAgKVxcbiAgaWZlbHNlKGxh
YmVsICVpbiUgbmFtZXMobWFwKSwgbWFwW2xhYmVsXSwgbGFiZWwpXFxufVxcblxcbiMgRGFkb3MsIFNhem9uYWxpZGFkZSwgVGVu
ZMOqbmNpYSwgUmVzw61kdW9cXG5jb3Jlc19zdGwgPC0gYyhcXFwiYmxhY2tcXFwiLCBcXFwiYmxhY2tcXFwiLCBcXFwiYmxhY2tc
XFwiLCBcXFwiYmxhY2tcXFwiKVxcblxcbmZvcm1hdGFyX3N0bCA8LSBmdW5jdGlvbihzdGxfb2JqLCBkYXRhcykge1xcbiAgZGF0
ZV9icmVha3MgPC0gc2VxKG1pbihkYXRhcyksIG1heChkYXRhcyksIGJ5ID0gXFxcIjMgbW9udGhzXFxcIilcXG4gIHhfYnJlYWtz
ICAgIDwtIGFzLm51bWVyaWMoZGF0ZV9icmVha3MgLSBtaW4oZGF0YXMpKSAvIDcgKyAxXFxuXFxuICBwIDwtIGF1dG9wbG90KHN0
bF9vYmopICtcXG4gICAgc2NhbGVfeF9jb250aW51b3VzKFxcbiAgICAgIGJyZWFrcyA9IHhfYnJlYWtzLFxcbiAgICAgIGxhYmVs
cyA9IGZvcm1hdChkYXRlX2JyZWFrcywgXFxcIiViICVZXFxcIilcXG4gICAgKSArXFxuICAgIHhsYWIoXFxcIlRlbXBvXFxcIikg
K1xcbiAgICB5bGFiKFxcXCJGYXR1cmFtZW50byBUb3RhbCAowqMpXFxcIikgK1xcbiAgICB0aGVtZShcXG4gICAgICBheGlzLnRp
dGxlICAgPSBlbGVtZW50X3RleHQoc2l6ZSA9IDIyKSxcXG4gICAgICBheGlzLnRleHQgICAgPSBlbGVtZW50X3RleHQoc2l6ZSA9
IDEyKSxcXG4gICAgICBheGlzLnRleHQueCAgPSBlbGVtZW50X3RleHQoaGp1c3QgPSAxKSxcXG4gICAgICBzdHJpcC50ZXh0ICAg
PSBlbGVtZW50X3RleHQoc2l6ZSA9IDE2KVxcbiAgICApXFxuXFxuICBwJGZhY2V0JHBhcmFtcyRsYWJlbGxlciA8LSBhc19sYWJl
bGxlcih0cmFkdWNhbylcXG5cXG4gIGNvbnRhZG9yIDwtIDFcXG4gIHAkbGF5ZXJzIDwtIGxhcHBseShwJGxheWVycywgZnVuY3Rp
b24obGF5ZXIpIHtcXG4gICAgaWYgKGluaGVyaXRzKGxheWVyJGdlb20sIFxcXCJHZW9tTGluZVxcXCIpKSB7XFxuICAgICAgbGF5
ZXIkYWVzX3BhcmFtcyRjb2xvdXIgPC0gY29yZXNfc3RsW2NvbnRhZG9yXVxcbiAgICAgIGNvbnRhZG9yIDw8LSBjb250YWRvciAr
IDFcXG4gICAgfVxcbiAgICBsYXllclxcbiAgfSlcXG5cXG4gIHBcXG59XFxuXFxuIyDilIDilIAgUHJvZHV0byDilIDilIDilIDi
lIDilIDilIDilIDilIDilIDilIDilIDilIDilIDilIDilIDilIDilIDilIDilIDilIDilIDilIDilIDilIDilIDilIDilIDilIDi
lIDilIDilIDilIDilIDilIDilIDilIDilIDilIDilIDilIDilIDilIDilIDilIDilIDilIDilIDilIDilIDilIDilIDilIDilIDi
lIDilIDilIDilIDilIDilIDilIDilIDilIDilIDilIDilIDilIDilIDilIBcXG5cXG5kZGYgPC0gZGF0YSAlPiVcXG4gIGZpbHRl
cihEZXNjcmlwdGlvbiA9PSBcXFwiUkVHRU5DWSBDQUtFU1RBTkQgMyBUSUVSXFxcIikgJT4lXFxuICBncm91cF9ieShEYXRlKSAl
PiVcXG4gIHN1bW1hcmlzZShEdHByaWNlID0gc3VtKFJldmVudWUpKVxcblxcbnggPC0gYXMubnVtZXJpYyhtYXgoZGRmJERhdGUp
IC0gbWluKGRkZiREYXRlKSlcXG5cXG5kZGYgPC0gZGRmICU+JVxcbiAgY29tcGxldGUoRGF0ZSA9IHNlcS5EYXRlKG1pbihEYXRl
KSwgbWF4KERhdGUpLCBieSA9IFxcXCJkYXlcXFwiKSkgJT4lXFxuICBtdXRhdGUoSWQgPSBjKDE6KHggKyAxKSkpICU+JVxcbiAg
ZmlsbChJZCkgJT4lXFxuICBtdXRhdGUoRHRwcmljZSA9IG5hLmFwcHJveChEdHByaWNlLCBuYS5ybSA9IEZBTFNFKSlcXG5cXG5z
dGxfcHJvZHV0byA8LSBzdGwoXFxuICB0cyhkZGYkRHRwcmljZSwgZnJlcXVlbmN5ID0gNyksXFxuICBzLndpbmRvdyA9IFxcXCJw
ZXJpb2RpY1xcXCIsXFxuICByb2J1c3QgICA9IFRSVUVcXG4pXFxuXFxuc3RsX3Bsb3RfcHJvZHV0byA8LSBmb3JtYXRhcl9zdGwo
c3RsX3Byb2R1dG8sIGRkZiREYXRlKVxcblxcbmdnc2F2ZShcXG4gIGZpbGVuYW1lID0gXFxcImZpZ3VyYXMvcHJvZHV0b19zdGwu
cGRmXFxcIixcXG4gIHBsb3QgICAgID0gc3RsX3Bsb3RfcHJvZHV0byxcXG4gIHdpZHRoICAgID0gNyxcXG4gIGhlaWdodCAgID0g
NixcXG4gIGRldmljZSAgID0gY2Fpcm9fcGRmXFxuKVxcblxcbiMg4pSA4pSAIENsaWVudGUg4pSA4pSA4pSA4pSA4pSA4pSA4pSA
4pSA4pSA4pSA4pSA4pSA4pSA4pSA4pSA4pSA4pSA4pSA4pSA4pSA4pSA4pSA4pSA4pSA4pSA4pSA4pSA4pSA4pSA4pSA4pSA4pSA
4pSA4pSA4pSA4pSA4pSA4pSA4pSA4pSA4pSA4pSA4pSA4pSA4pSA4pSA4pSA4pSA4pSA4pSA4pSA4pSA4pSA4pSA4pSA4pSA4pSA
4pSA4pSA4pSA4pSA4pSA4pSA4pSA4pSA4pSA4pSA4pSAXFxuXFxuZGNkZiA8LSBkYXRhICU+JVxcbiAgZmlsdGVyKEN1c3RvbWVy
SUQgPT0gXFxcIjE0OTExXFxcIikgJT4lXFxuICBncm91cF9ieShEYXRlKSAlPiVcXG4gIHN1bW1hcmlzZShEQ3ByaWNlID0gc3Vt
KFJldmVudWUpKVxcblxcbnggPC0gYXMubnVtZXJpYyhtYXgoZGNkZiREYXRlKSAtIG1pbihkY2RmJERhdGUpKVxcblxcbmRjZGYg
PC0gZGNkZiAlPiVcXG4gIGNvbXBsZXRlKERhdGUgPSBzZXEuRGF0ZShtaW4oRGF0ZSksIG1heChEYXRlKSwgYnkgPSBcXFwiZGF5
XFxcIikpICU+JVxcbiAgbXV0YXRlKElkID0gYygxOih4ICsgMSkpKSAlPiVcXG4gIGZpbGwoSWQpICU+JVxcbiAgbXV0YXRlKERD
cHJpY2UgPSBuYS5hcHByb3goRENwcmljZSwgbmEucm0gPSBGQUxTRSkpXFxuXFxuc3RsX2NsaWVudGUgPC0gc3RsKFxcbiAgdHMo
ZGNkZiREQ3ByaWNlLCBmcmVxdWVuY3kgPSA3KSxcXG4gIHMud2luZG93ID0gXFxcInBlcmlvZGljXFxcIixcXG4gIHJvYnVzdCAg
ID0gVFJVRVxcbilcXG5cXG5zdGxfcGxvdF9jbGllbnRlIDwtIGZvcm1hdGFyX3N0bChzdGxfY2xpZW50ZSwgZGNkZiREYXRlKVxc
blxcbmdnc2F2ZShcXG4gIGZpbGVuYW1lID0gXFxcImZpZ3VyYXMvY2xpZW50ZV9zdGwucGRmXFxcIixcXG4gIHBsb3QgICAgID0g
c3RsX3Bsb3RfY2xpZW50ZSxcXG4gIHdpZHRoICAgID0gNyxcXG4gIGhlaWdodCAgID0gNixcXG4gIGRldmljZSAgID0gY2Fpcm9f
cGRmXFxuKVxcblxcbiMg4pSA4pSAIFBhw61zIOKUgOKUgOKUgOKUgOKUgOKUgOKUgOKUgOKUgOKUgOKUgOKUgOKUgOKUgOKUgOKU
gOKUgOKUgOKUgOKUgOKUgOKUgOKUgOKUgOKUgOKUgOKUgOKUgOKUgOKUgOKUgOKUgOKUgOKUgOKUgOKUgOKUgOKUgOKUgOKUgOKU
gOKUgOKUgOKUgOKUgOKUgOKUgOKUgOKUgOKUgOKUgOKUgOKUgOKUgOKUgOKUgOKUgOKUgOKUgOKUgOKUgOKUgOKUgOKUgOKUgOKU
gOKUgOKUgOKUgOKUgOKUgFxcblxcbmRjZiA8LSBkYXRhICU+JVxcbiAgZmlsdGVyKENvdW50cnkgPT0gXFxcIlVuaXRlZCBLaW5n
ZG9tXFxcIikgJT4lXFxuICBncm91cF9ieShEYXRlKSAlPiVcXG4gIHN1bW1hcmlzZShEcHJpY2UgPSBzdW0oUmV2ZW51ZSkpXFxu
XFxueCA8LSBhcy5udW1lcmljKG1heChkY2YkRGF0ZSkgLSBtaW4oZGNmJERhdGUpKVxcblxcbmRjZiA8LSBkY2YgJT4lXFxuICBj
b21wbGV0ZShEYXRlID0gc2VxLkRhdGUobWluKERhdGUpLCBtYXgoRGF0ZSksIGJ5ID0gXFxcImRheVxcXCIpKSAlPiVcXG4gIG11
dGF0ZShJZCA9IGMoMTooeCArIDEpKSkgJT4lXFxuICBmaWxsKElkKSAlPiVcXG4gIG11dGF0ZShEcHJpY2UgPSBuYS5hcHByb3go
RHByaWNlLCBuYS5ybSA9IEZBTFNFKSlcXG5cXG5zdGxfcGFpcyA8LSBzdGwoXFxuICB0cyhkY2YkRHByaWNlLCBmcmVxdWVuY3kg
PSA3KSxcXG4gIHMud2luZG93ID0gXFxcInBlcmlvZGljXFxcIixcXG4gIHJvYnVzdCAgID0gVFJVRVxcbilcXG5cXG5zdGxfcGxv
dF9wYWlzIDwtIGZvcm1hdGFyX3N0bChzdGxfcGFpcywgZGNmJERhdGUpXFxuXFxuZ2dzYXZlKFxcbiAgZmlsZW5hbWUgPSBcXFwi
ZmlndXJhcy9wYWlzX3N0bC5wZGZcXFwiLFxcbiAgcGxvdCAgICAgPSBzdGxfcGxvdF9wYWlzLFxcbiAgd2lkdGggICAgPSA3LFxc
biAgaGVpZ2h0ICAgPSA2LFxcbiAgZGV2aWNlICAgPSBjYWlyb19wZGZcXG4pXCIsXCJvcHRpb25zXCI6e319IiwicmVzdWx0Ijp7
InR5cGUiOiJyZXN1bHQiLCJjaHVua19pZCI6Im5iLTI4IiwiY29uc29sZSI6IlNjYWxlIGZvciB4IGlzIGFscmVhZHkgcHJlc2Vu
dC5cbkFkZGluZyBhbm90aGVyIHNjYWxlIGZvciB4LCB3aGljaCB3aWxsIHJlcGxhY2UgdGhlIGV4aXN0aW5nIHNjYWxlLlxuU2Nh
bGUgZm9yIHggaXMgYWxyZWFkeSBwcmVzZW50LlxuQWRkaW5nIGFub3RoZXIgc2NhbGUgZm9yIHgsIHdoaWNoIHdpbGwgcmVwbGFj
ZSB0aGUgZXhpc3Rpbmcgc2NhbGUuXG5TY2FsZSBmb3IgeCBpcyBhbHJlYWR5IHByZXNlbnQuXG5BZGRpbmcgYW5vdGhlciBzY2Fs
ZSBmb3IgeCwgd2hpY2ggd2lsbCByZXBsYWNlIHRoZSBleGlzdGluZyBzY2FsZS4iLCJjb25zb2xlX3NlZ21lbnRzIjpbeyJjb2Rl
IjoibGlicmFyeShmb3JlY2FzdCkiLCJvdXRwdXQiOiIifSx7ImNvZGUiOiJsaWJyYXJ5KGdncGxvdDIpIiwib3V0cHV0IjoiIn0s
eyJjb2RlIjoibGlicmFyeSh6b28pIiwib3V0cHV0IjoiIn0seyJjb2RlIjoidHJhZHVjYW8gPC0gZnVuY3Rpb24obGFiZWwpIHtc
biAgICBtYXAgPC0gYyhkYXRhID0gXCJEYWRvc1wiLCBEYXRhID0gXCJEYWRvc1wiLCBzZWFzb25hbCA9IFwiU2F6b25hbGlkYWRl
XCIsIFNlYXNvbmFsID0gXCJTYXpvbmFsaWRhZGVcIiwgdHJlbmQgPSBcIlRlbmTDqm5jaWFcIiwgVHJlbmQgPSBcIlRlbmTDqm5j
aWFcIiwgcmVtYWluZGVyID0gXCJSZXPDrWR1b1wiLCBSZW1haW5kZXIgPSBcIlJlc8OtZHVvXCIpXG4gICAgaWZlbHNlKGxhYmVs
ICVpbiUgbmFtZXMobWFwKSwgbWFwW2xhYmVsXSwgbGFiZWwpXG59Iiwib3V0cHV0IjoiIn0seyJjb2RlIjoiY29yZXNfc3RsIDwt
IGMoXCJibGFja1wiLCBcImJsYWNrXCIsIFwiYmxhY2tcIiwgXCJibGFja1wiKSIsIm91dHB1dCI6IiJ9LHsiY29kZSI6ImZvcm1h
dGFyX3N0bCA8LSBmdW5jdGlvbihzdGxfb2JqLCBkYXRhcykge1xuICAgIGRhdGVfYnJlYWtzIDwtIHNlcShtaW4oZGF0YXMpLCBt
YXgoZGF0YXMpLCBieSA9IFwiMyBtb250aHNcIilcbiAgICB4X2JyZWFrcyA8LSBhcy5udW1lcmljKGRhdGVfYnJlYWtzIC0gbWlu
KGRhdGFzKSkvNyArIDFcbiAgICBwIDwtIGF1dG9wbG90KHN0bF9vYmopICsgc2NhbGVfeF9jb250aW51b3VzKGJyZWFrcyA9IHhf
YnJlYWtzLCBsYWJlbHMgPSBmb3JtYXQoZGF0ZV9icmVha3MsIFwiJWIgJVlcIikpICsgeGxhYihcIlRlbXBvXCIpICsgeWxhYihc
IkZhdHVyYW1lbnRvIFRvdGFsICjCoylcIikgKyB0aGVtZShheGlzLnRpdGxlID0gZWxlbWVudF90ZXh0KHNpemUgPSAyMiksIGF4
aXMudGV4dCA9IGVsZW1lbnRfdGV4dChzaXplID0gMTIpLCBheGlzLnRleHQueCA9IGVsZW1lbnRfdGV4dChoanVzdCA9IDEpLCBz
dHJpcC50ZXh0ID0gZWxlbWVudF90ZXh0KHNpemUgPSAxNikpXG4gICAgcCRmYWNldCRwYXJhbXMkbGFiZWxsZXIgPC0gYXNfbGFi
ZWxsZXIodHJhZHVjYW8pXG4gICAgY29udGFkb3IgPC0gMVxuICAgIHAkbGF5ZXJzIDwtIGxhcHBseShwJGxheWVycywgZnVuY3Rp
b24obGF5ZXIpIHtcbiAgICAgICAgaWYgKGluaGVyaXRzKGxheWVyJGdlb20sIFwiR2VvbUxpbmVcIikpIHtcbiAgICAgICAgICAg
IGxheWVyJGFlc19wYXJhbXMkY29sb3VyIDwtIGNvcmVzX3N0bFtjb250YWRvcl1cbiAgICAgICAgICAgIGNvbnRhZG9yIDw8LSBj
b250YWRvciArIDFcbiAgICAgICAgfVxuICAgICAgICBsYXllclxuICAgIH0pXG4gICAgcFxufSIsIm91dHB1dCI6IiJ9LHsiY29k
ZSI6ImRkZiA8LSBkYXRhICU+JSBmaWx0ZXIoRGVzY3JpcHRpb24gPT0gXCJSRUdFTkNZIENBS0VTVEFORCAzIFRJRVJcIikgJT4l
IGdyb3VwX2J5KERhdGUpICU+JSBzdW1tYXJpc2UoRHRwcmljZSA9IHN1bShSZXZlbnVlKSkiLCJvdXRwdXQiOiIifSx7ImNvZGUi
OiJ4IDwtIGFzLm51bWVyaWMobWF4KGRkZiREYXRlKSAtIG1pbihkZGYkRGF0ZSkpIiwib3V0cHV0IjoiIn0seyJjb2RlIjoiZGRm
IDwtIGRkZiAlPiUgY29tcGxldGUoRGF0ZSA9IHNlcS5EYXRlKG1pbihEYXRlKSwgbWF4KERhdGUpLCBieSA9IFwiZGF5XCIpKSAl
PiUgbXV0YXRlKElkID0gYygxOih4ICsgMSkpKSAlPiUgZmlsbChJZCkgJT4lIG11dGF0ZShEdHByaWNlID0gbmEuYXBwcm94KER0
cHJpY2UsIG5hLnJtID0gRkFMU0UpKSIsIm91dHB1dCI6IiJ9LHsiY29kZSI6InN0bF9wcm9kdXRvIDwtIHN0bCh0cyhkZGYkRHRw
cmljZSwgZnJlcXVlbmN5ID0gNyksIHMud2luZG93ID0gXCJwZXJpb2RpY1wiLCByb2J1c3QgPSBUUlVFKSIsIm91dHB1dCI6IiJ9
LHsiY29kZSI6InN0bF9wbG90X3Byb2R1dG8gPC0gZm9ybWF0YXJfc3RsKHN0bF9wcm9kdXRvLCBkZGYkRGF0ZSkiLCJvdXRwdXQi
OiJTY2FsZSBmb3IgeCBpcyBhbHJlYWR5IHByZXNlbnQuXG5BZGRpbmcgYW5vdGhlciBzY2FsZSBmb3IgeCwgd2hpY2ggd2lsbCBy
ZXBsYWNlIHRoZSBleGlzdGluZyBzY2FsZS4ifSx7ImNvZGUiOiJnZ3NhdmUoZmlsZW5hbWUgPSBcImZpZ3VyYXMvcHJvZHV0b19z
dGwucGRmXCIsIHBsb3QgPSBzdGxfcGxvdF9wcm9kdXRvLCB3aWR0aCA9IDcsIGhlaWdodCA9IDYsIGRldmljZSA9IGNhaXJvX3Bk
ZikiLCJvdXRwdXQiOiIifSx7ImNvZGUiOiJkY2RmIDwtIGRhdGEgJT4lIGZpbHRlcihDdXN0b21lcklEID09IFwiMTQ5MTFcIikg
JT4lIGdyb3VwX2J5KERhdGUpICU+JSBzdW1tYXJpc2UoRENwcmljZSA9IHN1bShSZXZlbnVlKSkiLCJvdXRwdXQiOiIifSx7ImNv
ZGUiOiJ4IDwtIGFzLm51bWVyaWMobWF4KGRjZGYkRGF0ZSkgLSBtaW4oZGNkZiREYXRlKSkiLCJvdXRwdXQiOiIifSx7ImNvZGUi
OiJkY2RmIDwtIGRjZGYgJT4lIGNvbXBsZXRlKERhdGUgPSBzZXEuRGF0ZShtaW4oRGF0ZSksIG1heChEYXRlKSwgYnkgPSBcImRh
eVwiKSkgJT4lIG11dGF0ZShJZCA9IGMoMTooeCArIDEpKSkgJT4lIGZpbGwoSWQpICU+JSBtdXRhdGUoRENwcmljZSA9IG5hLmFw
cHJveChEQ3ByaWNlLCBuYS5ybSA9IEZBTFNFKSkiLCJvdXRwdXQiOiIifSx7ImNvZGUiOiJzdGxfY2xpZW50ZSA8LSBzdGwodHMo
ZGNkZiREQ3ByaWNlLCBmcmVxdWVuY3kgPSA3KSwgcy53aW5kb3cgPSBcInBlcmlvZGljXCIsIHJvYnVzdCA9IFRSVUUpIiwib3V0
cHV0IjoiIn0seyJjb2RlIjoic3RsX3Bsb3RfY2xpZW50ZSA8LSBmb3JtYXRhcl9zdGwoc3RsX2NsaWVudGUsIGRjZGYkRGF0ZSki
LCJvdXRwdXQiOiJTY2FsZSBmb3IgeCBpcyBhbHJlYWR5IHByZXNlbnQuXG5BZGRpbmcgYW5vdGhlciBzY2FsZSBmb3IgeCwgd2hp
Y2ggd2lsbCByZXBsYWNlIHRoZSBleGlzdGluZyBzY2FsZS4ifSx7ImNvZGUiOiJnZ3NhdmUoZmlsZW5hbWUgPSBcImZpZ3VyYXMv
Y2xpZW50ZV9zdGwucGRmXCIsIHBsb3QgPSBzdGxfcGxvdF9jbGllbnRlLCB3aWR0aCA9IDcsIGhlaWdodCA9IDYsIGRldmljZSA9
IGNhaXJvX3BkZikiLCJvdXRwdXQiOiIifSx7ImNvZGUiOiJkY2YgPC0gZGF0YSAlPiUgZmlsdGVyKENvdW50cnkgPT0gXCJVbml0
ZWQgS2luZ2RvbVwiKSAlPiUgZ3JvdXBfYnkoRGF0ZSkgJT4lIHN1bW1hcmlzZShEcHJpY2UgPSBzdW0oUmV2ZW51ZSkpIiwib3V0
cHV0IjoiIn0seyJjb2RlIjoieCA8LSBhcy5udW1lcmljKG1heChkY2YkRGF0ZSkgLSBtaW4oZGNmJERhdGUpKSIsIm91dHB1dCI6
IiJ9LHsiY29kZSI6ImRjZiA8LSBkY2YgJT4lIGNvbXBsZXRlKERhdGUgPSBzZXEuRGF0ZShtaW4oRGF0ZSksIG1heChEYXRlKSwg
YnkgPSBcImRheVwiKSkgJT4lIG11dGF0ZShJZCA9IGMoMTooeCArIDEpKSkgJT4lIGZpbGwoSWQpICU+JSBtdXRhdGUoRHByaWNl
ID0gbmEuYXBwcm94KERwcmljZSwgbmEucm0gPSBGQUxTRSkpIiwib3V0cHV0IjoiIn0seyJjb2RlIjoic3RsX3BhaXMgPC0gc3Rs
KHRzKGRjZiREcHJpY2UsIGZyZXF1ZW5jeSA9IDcpLCBzLndpbmRvdyA9IFwicGVyaW9kaWNcIiwgcm9idXN0ID0gVFJVRSkiLCJv
dXRwdXQiOiIifSx7ImNvZGUiOiJzdGxfcGxvdF9wYWlzIDwtIGZvcm1hdGFyX3N0bChzdGxfcGFpcywgZGNmJERhdGUpIiwib3V0
cHV0IjoiU2NhbGUgZm9yIHggaXMgYWxyZWFkeSBwcmVzZW50LlxuQWRkaW5nIGFub3RoZXIgc2NhbGUgZm9yIHgsIHdoaWNoIHdp
bGwgcmVwbGFjZSB0aGUgZXhpc3Rpbmcgc2NhbGUuIn0seyJjb2RlIjoiZ2dzYXZlKGZpbGVuYW1lID0gXCJmaWd1cmFzL3BhaXNf
c3RsLnBkZlwiLCBwbG90ID0gc3RsX3Bsb3RfcGFpcywgd2lkdGggPSA3LCBoZWlnaHQgPSA2LCBkZXZpY2UgPSBjYWlyb19wZGYp
Iiwib3V0cHV0IjoiIn1dLCJzdGRvdXQiOiIiLCJzdGRlcnIiOiJTY2FsZSBmb3IgeCBpcyBhbHJlYWR5IHByZXNlbnQuXG5BZGRp
bmcgYW5vdGhlciBzY2FsZSBmb3IgeCwgd2hpY2ggd2lsbCByZXBsYWNlIHRoZSBleGlzdGluZyBzY2FsZS5cblNjYWxlIGZvciB4
IGlzIGFscmVhZHkgcHJlc2VudC5cbkFkZGluZyBhbm90aGVyIHNjYWxlIGZvciB4LCB3aGljaCB3aWxsIHJlcGxhY2UgdGhlIGV4
aXN0aW5nIHNjYWxlLlxuU2NhbGUgZm9yIHggaXMgYWxyZWFkeSBwcmVzZW50LlxuQWRkaW5nIGFub3RoZXIgc2NhbGUgZm9yIHgs
IHdoaWNoIHdpbGwgcmVwbGFjZSB0aGUgZXhpc3Rpbmcgc2NhbGUuIiwicGxvdHMiOltdLCJkYXRhZnJhbWVzIjpbXSwiZXJyb3Ii
Om51bGwsImVycm9yX3RyYWNlIjpudWxsLCJzb3VyY2VfY29kZSI6ImxpYnJhcnkoZm9yZWNhc3QpXG5saWJyYXJ5KGdncGxvdDIp
XG5saWJyYXJ5KHpvbylcblxuIyDilIDilIAgRnVuw6fDtWVzIGNvbXBhcnRpbGhhZGFzIOKUgOKUgOKUgOKUgOKUgOKUgOKUgOKU
gOKUgOKUgOKUgOKUgOKUgOKUgOKUgOKUgOKUgOKUgOKUgOKUgOKUgOKUgOKUgOKUgOKUgOKUgOKUgOKUgOKUgOKUgOKUgOKUgOKU
gOKUgOKUgOKUgOKUgOKUgOKUgOKUgOKUgOKUgOKUgOKUgOKUgOKUgOKUgOKUgOKUgOKUgOKUgOKUgOKUgFxuXG50cmFkdWNhbyA8
LSBmdW5jdGlvbihsYWJlbCkge1xuICBtYXAgPC0gYyhcbiAgICBcImRhdGFcIiAgICAgID0gXCJEYWRvc1wiLFxuICAgIFwiRGF0
YVwiICAgICAgPSBcIkRhZG9zXCIsXG4gICAgXCJzZWFzb25hbFwiICA9IFwiU2F6b25hbGlkYWRlXCIsXG4gICAgXCJTZWFzb25h
bFwiICA9IFwiU2F6b25hbGlkYWRlXCIsXG4gICAgXCJ0cmVuZFwiICAgICA9IFwiVGVuZMOqbmNpYVwiLFxuICAgIFwiVHJlbmRc
IiAgICAgPSBcIlRlbmTDqm5jaWFcIixcbiAgICBcInJlbWFpbmRlclwiID0gXCJSZXPDrWR1b1wiLFxuICAgIFwiUmVtYWluZGVy
XCIgPSBcIlJlc8OtZHVvXCJcbiAgKVxuICBpZmVsc2UobGFiZWwgJWluJSBuYW1lcyhtYXApLCBtYXBbbGFiZWxdLCBsYWJlbClc
bn1cblxuIyBEYWRvcywgU2F6b25hbGlkYWRlLCBUZW5kw6puY2lhLCBSZXPDrWR1b1xuY29yZXNfc3RsIDwtIGMoXCJibGFja1wi
LCBcImJsYWNrXCIsIFwiYmxhY2tcIiwgXCJibGFja1wiKVxuXG5mb3JtYXRhcl9zdGwgPC0gZnVuY3Rpb24oc3RsX29iaiwgZGF0
YXMpIHtcbiAgZGF0ZV9icmVha3MgPC0gc2VxKG1pbihkYXRhcyksIG1heChkYXRhcyksIGJ5ID0gXCIzIG1vbnRoc1wiKVxuICB4
X2JyZWFrcyAgICA8LSBhcy5udW1lcmljKGRhdGVfYnJlYWtzIC0gbWluKGRhdGFzKSkgLyA3ICsgMVxuXG4gIHAgPC0gYXV0b3Bs
b3Qoc3RsX29iaikgK1xuICAgIHNjYWxlX3hfY29udGludW91cyhcbiAgICAgIGJyZWFrcyA9IHhfYnJlYWtzLFxuICAgICAgbGFi
ZWxzID0gZm9ybWF0KGRhdGVfYnJlYWtzLCBcIiViICVZXCIpXG4gICAgKSArXG4gICAgeGxhYihcIlRlbXBvXCIpICtcbiAgICB5
bGFiKFwiRmF0dXJhbWVudG8gVG90YWwgKMKjKVwiKSArXG4gICAgdGhlbWUoXG4gICAgICBheGlzLnRpdGxlICAgPSBlbGVtZW50
X3RleHQoc2l6ZSA9IDIyKSxcbiAgICAgIGF4aXMudGV4dCAgICA9IGVsZW1lbnRfdGV4dChzaXplID0gMTIpLFxuICAgICAgYXhp
cy50ZXh0LnggID0gZWxlbWVudF90ZXh0KGhqdXN0ID0gMSksXG4gICAgICBzdHJpcC50ZXh0ICAgPSBlbGVtZW50X3RleHQoc2l6
ZSA9IDE2KVxuICAgIClcblxuICBwJGZhY2V0JHBhcmFtcyRsYWJlbGxlciA8LSBhc19sYWJlbGxlcih0cmFkdWNhbylcblxuICBj
b250YWRvciA8LSAxXG4gIHAkbGF5ZXJzIDwtIGxhcHBseShwJGxheWVycywgZnVuY3Rpb24obGF5ZXIpIHtcbiAgICBpZiAoaW5o
ZXJpdHMobGF5ZXIkZ2VvbSwgXCJHZW9tTGluZVwiKSkge1xuICAgICAgbGF5ZXIkYWVzX3BhcmFtcyRjb2xvdXIgPC0gY29yZXNf
c3RsW2NvbnRhZG9yXVxuICAgICAgY29udGFkb3IgPDwtIGNvbnRhZG9yICsgMVxuICAgIH1cbiAgICBsYXllclxuICB9KVxuXG4g
IHBcbn1cblxuIyDilIDilIAgUHJvZHV0byDilIDilIDilIDilIDilIDilIDilIDilIDilIDilIDilIDilIDilIDilIDilIDilIDi
lIDilIDilIDilIDilIDilIDilIDilIDilIDilIDilIDilIDilIDilIDilIDilIDilIDilIDilIDilIDilIDilIDilIDilIDilIDi
lIDilIDilIDilIDilIDilIDilIDilIDilIDilIDilIDilIDilIDilIDilIDilIDilIDilIDilIDilIDilIDilIDilIDilIDilIDi
lIDilIBcblxuZGRmIDwtIGRhdGEgJT4lXG4gIGZpbHRlcihEZXNjcmlwdGlvbiA9PSBcIlJFR0VOQ1kgQ0FLRVNUQU5EIDMgVElF
UlwiKSAlPiVcbiAgZ3JvdXBfYnkoRGF0ZSkgJT4lXG4gIHN1bW1hcmlzZShEdHByaWNlID0gc3VtKFJldmVudWUpKVxuXG54IDwt
IGFzLm51bWVyaWMobWF4KGRkZiREYXRlKSAtIG1pbihkZGYkRGF0ZSkpXG5cbmRkZiA8LSBkZGYgJT4lXG4gIGNvbXBsZXRlKERh
dGUgPSBzZXEuRGF0ZShtaW4oRGF0ZSksIG1heChEYXRlKSwgYnkgPSBcImRheVwiKSkgJT4lXG4gIG11dGF0ZShJZCA9IGMoMToo
eCArIDEpKSkgJT4lXG4gIGZpbGwoSWQpICU+JVxuICBtdXRhdGUoRHRwcmljZSA9IG5hLmFwcHJveChEdHByaWNlLCBuYS5ybSA9
IEZBTFNFKSlcblxuc3RsX3Byb2R1dG8gPC0gc3RsKFxuICB0cyhkZGYkRHRwcmljZSwgZnJlcXVlbmN5ID0gNyksXG4gIHMud2lu
ZG93ID0gXCJwZXJpb2RpY1wiLFxuICByb2J1c3QgICA9IFRSVUVcbilcblxuc3RsX3Bsb3RfcHJvZHV0byA8LSBmb3JtYXRhcl9z
dGwoc3RsX3Byb2R1dG8sIGRkZiREYXRlKVxuXG5nZ3NhdmUoXG4gIGZpbGVuYW1lID0gXCJmaWd1cmFzL3Byb2R1dG9fc3RsLnBk
ZlwiLFxuICBwbG90ICAgICA9IHN0bF9wbG90X3Byb2R1dG8sXG4gIHdpZHRoICAgID0gNyxcbiAgaGVpZ2h0ICAgPSA2LFxuICBk
ZXZpY2UgICA9IGNhaXJvX3BkZlxuKVxuXG4jIOKUgOKUgCBDbGllbnRlIOKUgOKUgOKUgOKUgOKUgOKUgOKUgOKUgOKUgOKUgOKU
gOKUgOKUgOKUgOKUgOKUgOKUgOKUgOKUgOKUgOKUgOKUgOKUgOKUgOKUgOKUgOKUgOKUgOKUgOKUgOKUgOKUgOKUgOKUgOKUgOKU
gOKUgOKUgOKUgOKUgOKUgOKUgOKUgOKUgOKUgOKUgOKUgOKUgOKUgOKUgOKUgOKUgOKUgOKUgOKUgOKUgOKUgOKUgOKUgOKUgOKU
gOKUgOKUgOKUgOKUgOKUgOKUgOKUgFxuXG5kY2RmIDwtIGRhdGEgJT4lXG4gIGZpbHRlcihDdXN0b21lcklEID09IFwiMTQ5MTFc
IikgJT4lXG4gIGdyb3VwX2J5KERhdGUpICU+JVxuICBzdW1tYXJpc2UoRENwcmljZSA9IHN1bShSZXZlbnVlKSlcblxueCA8LSBh
cy5udW1lcmljKG1heChkY2RmJERhdGUpIC0gbWluKGRjZGYkRGF0ZSkpXG5cbmRjZGYgPC0gZGNkZiAlPiVcbiAgY29tcGxldGUo
RGF0ZSA9IHNlcS5EYXRlKG1pbihEYXRlKSwgbWF4KERhdGUpLCBieSA9IFwiZGF5XCIpKSAlPiVcbiAgbXV0YXRlKElkID0gYygx
Oih4ICsgMSkpKSAlPiVcbiAgZmlsbChJZCkgJT4lXG4gIG11dGF0ZShEQ3ByaWNlID0gbmEuYXBwcm94KERDcHJpY2UsIG5hLnJt
ID0gRkFMU0UpKVxuXG5zdGxfY2xpZW50ZSA8LSBzdGwoXG4gIHRzKGRjZGYkRENwcmljZSwgZnJlcXVlbmN5ID0gNyksXG4gIHMu
d2luZG93ID0gXCJwZXJpb2RpY1wiLFxuICByb2J1c3QgICA9IFRSVUVcbilcblxuc3RsX3Bsb3RfY2xpZW50ZSA8LSBmb3JtYXRh
cl9zdGwoc3RsX2NsaWVudGUsIGRjZGYkRGF0ZSlcblxuZ2dzYXZlKFxuICBmaWxlbmFtZSA9IFwiZmlndXJhcy9jbGllbnRlX3N0
bC5wZGZcIixcbiAgcGxvdCAgICAgPSBzdGxfcGxvdF9jbGllbnRlLFxuICB3aWR0aCAgICA9IDcsXG4gIGhlaWdodCAgID0gNixc
biAgZGV2aWNlICAgPSBjYWlyb19wZGZcbilcblxuIyDilIDilIAgUGHDrXMg4pSA4pSA4pSA4pSA4pSA4pSA4pSA4pSA4pSA4pSA
4pSA4pSA4pSA4pSA4pSA4pSA4pSA4pSA4pSA4pSA4pSA4pSA4pSA4pSA4pSA4pSA4pSA4pSA4pSA4pSA4pSA4pSA4pSA4pSA4pSA
4pSA4pSA4pSA4pSA4pSA4pSA4pSA4pSA4pSA4pSA4pSA4pSA4pSA4pSA4pSA4pSA4pSA4pSA4pSA4pSA4pSA4pSA4pSA4pSA4pSA
4pSA4pSA4pSA4pSA4pSA4pSA4pSA4pSA4pSA4pSA4pSAXG5cbmRjZiA8LSBkYXRhICU+JVxuICBmaWx0ZXIoQ291bnRyeSA9PSBc
IlVuaXRlZCBLaW5nZG9tXCIpICU+JVxuICBncm91cF9ieShEYXRlKSAlPiVcbiAgc3VtbWFyaXNlKERwcmljZSA9IHN1bShSZXZl
bnVlKSlcblxueCA8LSBhcy5udW1lcmljKG1heChkY2YkRGF0ZSkgLSBtaW4oZGNmJERhdGUpKVxuXG5kY2YgPC0gZGNmICU+JVxu
ICBjb21wbGV0ZShEYXRlID0gc2VxLkRhdGUobWluKERhdGUpLCBtYXgoRGF0ZSksIGJ5ID0gXCJkYXlcIikpICU+JVxuICBtdXRh
dGUoSWQgPSBjKDE6KHggKyAxKSkpICU+JVxuICBmaWxsKElkKSAlPiVcbiAgbXV0YXRlKERwcmljZSA9IG5hLmFwcHJveChEcHJp
Y2UsIG5hLnJtID0gRkFMU0UpKVxuXG5zdGxfcGFpcyA8LSBzdGwoXG4gIHRzKGRjZiREcHJpY2UsIGZyZXF1ZW5jeSA9IDcpLFxu
ICBzLndpbmRvdyA9IFwicGVyaW9kaWNcIixcbiAgcm9idXN0ICAgPSBUUlVFXG4pXG5cbnN0bF9wbG90X3BhaXMgPC0gZm9ybWF0
YXJfc3RsKHN0bF9wYWlzLCBkY2YkRGF0ZSlcblxuZ2dzYXZlKFxuICBmaWxlbmFtZSA9IFwiZmlndXJhcy9wYWlzX3N0bC5wZGZc
IixcbiAgcGxvdCAgICAgPSBzdGxfcGxvdF9wYWlzLFxuICB3aWR0aCAgICA9IDcsXG4gIGhlaWdodCAgID0gNixcbiAgZGV2aWNl
ICAgPSBjYWlyb19wZGZcbilcbiIsInBsb3RzX2h0bWwiOltdfX1dLCJjb2RlQ2VsbFJlc3VsdHMiOltdfQ==
RNOTEBOOK_RMD_STATE_END
-->
